---
title: "Formato Archivo  starter.ss"
author: " "
date: '`r format(Sys.Date(),"%B, %d, %Y")`'
output: 
  pdf_document:
   toc: TRUE
   toc_depth: '3'
   number_sections: yes
urlcolor: blue    
---


\newpage
```{r global-options, include=FALSE}
knitr::opts_chunk$set(echo=T, warning=FALSE, message=FALSE,collapse=TRUE,fig.align="center",fig.pos="h!")
```


# Descripción del repositorio

- Directorio con archivos requeridos para ejecutar GADGET
- Directorio con archivos requeridos para ejecutar SS3
- Directorio con ejecutable SS3 para tres sistemas operativos (windows, linux y mac)
- Códigos Rmarkdown (pdf o html) que permita modificar archivos SS3
    - formato data.ss
    - formato contro.ss
    - formato starter.ss
    - formato forecast.ss

# Descargar archivos requeridos desde repositorio

Tarea pendiente....

# Librerias requeridas


```{r results='hide',include=FALSE}
## Librerías requeridas
 paquetes <- c("stringr", "tidyverse", "kableExtra","ggplot2","ggthemes",
               "patchwork","dplyr","reshape","here","r4ss")
 lapply(paquetes, require, character.only = TRUE)
```

## Identificación de los archivos de  datos SS3

### Archivos utilizado para enfoque de modelación `SS3`

#### Identificamos el directorio donde se encuentra el modelo base 
\quad
```{r}
# por ahora tomare el archivo que ejecuta bien de boqueron como base, 
# despues cambiarlo a modelo simple
dirname.base <- here("10a_anchcadiz")
```

#### Creamos un nuevo directorio para la nueva versión del modelo modificado 
\quad
```{r}
dirname.mod <- here("boqueron_SS3")
# si el directorio no está creado, utilizar la siguiente función:
#dir.create(path=dirname.mod, showWarnings = TRUE, recursive = TRUE)
```

## Leer los archivos de Stock Synthesis  con la función `SS_read()`

Cada uno de los archivos de entrada se lee en R como una lista. 
 
 Use `names()` para ver todos los componentes de la lista

```{r}
inputs <- r4ss::SS_read(dir = dirname.base)
## Revisamos los elementos de la lista
names(inputs)
```


```{r}
#trabajaremos con archivo start
start<-inputs$start # archivo base
start1<-start # archivo modificado
```


## Revisamos los nombres de los componentes de la lista del archivo starter
```{r eval=F}
# matrix(names(start),ncol=1) 
```

```{r}
#start1$sourcefile           # no se modifica
#start1$type                 # no se modifica
#start1$SSversion            # no se modifica
start1$datfile                <- "data.ss"
start1$ctlfile                <- "control.ss"
start1$init_values_src        <-0
start1$run_display_detail     <-1
start1$detailed_age_structure <-1
start1$checkup                <-0
start1$parmtrace              <-0
start1$cumreport              <-0
start1$prior_like             <-0
start1$soft_bounds            <-0
start1$N_bootstraps           <-1
start1$last_estimation_phase  <-100
start1$MCMCburn               <- 1
start1$MCMCthin               <- 1
start1$jitter_fraction        <- 0
start1$minyr_sdreport         <- -1
start1$maxyr_sdreport         <- -2
start1$N_STD_yrs              <- 0
start1$converge_criterion     <- 1e-05
start1$retro_yr               <- -4
start1$min_age_summary_bio    <- 0
start1$depl_basis             <- 1
start1$depl_denom_frac        <- 1
start1$SPR_basis              <- 4
start1$F_report_units         <- 0
start1$F_age_range            <- 0
start1$F_report_basis         <- 0
start1$MCMC_output_detail     <- 0
start1$ALK_tolerance          <- 0
start1$final                  <- 3.3

```

###  Escribir archivo de starter modificado con la función  `SS_write` para el enfoque de modelación `SS3`
```{r eval=T}
#----------------------------------------------------------------
r4ss::SS_writestarter(mylist=start1,
                      dir=here(dirname.mod),
                      file="starter.ss",
                      overwrite = TRUE,
                      verbose = TRUE)
#----------------------------------------------------------------
```
