---
title: "Formato Archivo forecast.ss"
author: " "
date: '`r format(Sys.Date(),"%B, %d, %Y")`'
output: 
  pdf_document:
   toc: TRUE
   toc_depth: '3'
   number_sections: yes
urlcolor: blue      
---


\newpage
```{r global-options, include=FALSE}
knitr::opts_chunk$set(echo=T, warning=FALSE, message=FALSE,collapse=TRUE,fig.align="center",fig.pos="h!")
```


# Descripción del repositorio

- Directorio con archivos requeridos para ejecutar GADGET
- Directorio con archivos requeridos para ejecutar SS3
- Directorio con ejecutable SS3 para tres sistemas operativos (windows, linux y mac)
- Códigos Rmarkdown (pdf o html) que permita modificar archivos SS3
    - formato data.ss
    - formato contro.ss
    - formato starter.ss
    - formato forecast.ss

# Descargar archivos requeridos desde repositorio

Tarea pendiente....

# Librerias requeridas

```{r results='hide',include=FALSE}
## Librerías requeridas
 paquetes <- c("stringr", "tidyverse", "kableExtra","ggplot2","ggthemes",
               "patchwork","dplyr","reshape","here","r4ss")
 lapply(paquetes, require, character.only = TRUE)
```

## Identificamos los directorio de trabajo
```{r}
dirname_base <- here("modelos_SS3","simple")
#dirname_base <- here("10a_anchcadiz")
dirname_mod <- here("boqueron_SS3")
```

## Leer los archivos de Stock Synthesis  con la función `SS_read()`

```{r}
inputs <- r4ss::SS_read(dir = dirname_base)
names(inputs)
 #trabajaremos con archivo fore
 fore<-inputs$fore # archivo base
 fore1<-fore # archivo modificado

```

## Investigar el modelo 

 Cada uno de los archivos de entrada se lee en R como una lista. 
 
 Use `names()` para ver todos los componentes de la lista

## Revisamos los nombres de los componentes de la lista del archivo control que deseamos modificar

```{r}
names(fore) 


```

Los primeros 4 elementos de la lista no son considerados para cambiar:

- `warnings`
- `SSversion`
- `sourcefile`
- `type`

Desde benchmarks comenzamos a cambiar las opciones o valores específicos para el recurso evaluado:

## Puntos de referencia asociados a la Biomasa y mortalidad por pesca
- `benchmarks`: elegir una de estas  opciones, 0=skip; 1=calc F_spr,F_btgt,F_msy 
- `MSY`: elegir una de estas opciones, 1= set to F(SPR); 2=calc F(MSY); 3=set to F(Btgt); 4=set to F(endyr) 
- `SPRtarget`: escribir un valor de 0 a 1, por ejemplo, e.g. 0.40
- `Btarget`: escribir un valor de 0 a 1, por ejemplo, e.g. 0.40 
- `Bmark_years`: beg_bio, end_bio, beg_selex, end_selex, beg_relF, end_relF, beg_recr_dist, end_recr_dist, beg_SRparm, end_SRparm (enter actual year, or values of 0 or -integer to be rel. endyr)
- `Bmark_relF_Basis`: 1 = use year range;  2 = set relF same as forecast below
- `Forecast`: 0=none; 1=F(SPR); 2=F(MSY) 3=F(Btgt); 4=Ave F (uses first-last relF yrs); 5=input annual F scalar
- `Nforecastyrs`:
- `F_scalar`: F scalar (only used for Do_Forecast==5)
- `Fcast_years`: beg_selex, end_selex, beg_relF, end_relF, beg_recruits, end_recruits (enter actual year, or values of 0 or -integer to be rel. endyr)
- `Fcast_selex`: Forecast selectivity (0=fcast selex is mean from year range; 1=fcast selectivity from annual time-vary parms)
- `ControlRuleMethod`: Control rule method (1=catch=f(SSB) west coast;  2=F=f(SSB) ) 
- `BforconstantF`: Control rule Biomass level for constant F (as frac of Bzero, e.g. 0.40); (Must be > the no F level below) 
- `BfornoF`: Control rule Biomass level for no F  (as frac of Bzero, e.g. 0.10) 
- `Flimitfraction`: Control rule target as fraction of Flimit (e.g. 0.75) 
- `N_forecast_loops`: 1=OFL only; 2=ABC; 3=get F from forecast ABC catch with allocations applied)
- `First_forecast_loop_with_stochastic_recruitment`: First forecast loop with stochastic recruitment
- `fcast_rec_option`: Forecast loop control #3 (reserved for future bells&whistles) 
- `fcast_rec_val`: Forecast loop control #4 (reserved for future bells&whistles) 
- `Forecast_loop_control_5`: Forecast loop control #5 (reserved for future bells&whistles) 
- `FirstYear_for_caps_and_allocations`: FirstYear for caps and allocations (should be after years with fixed inputs) 
- `stddev_of_log_catch_ratio`: stddev of log(realized catch/target catch) in forecast (set value>0.0 to cause active impl_error)
- `Do_West_Coast_gfish_rebuilder_output`: Do West Coast gfish rebuilder output (0/1) 
- `Ydecl`: Rebuilder: first year catch could have been set to zero (Ydecl)(-1 to set to 1999)
- `Yinit`: Rebuilder: year for current age structure (Yinit) (-1 to set to endyear+1)
- `fleet_relative_F`: fleet relative F:  1=use first-last alloc year; 2=read seas, fleet, alloc list below

Note that fleet allocation is used directly as average F if Do_Forecast=4 basis for fcast catch tuning and for fcast catch caps and allocation

- `basis_for_fcast_catch_tuning`: 2=deadbio;  3=retainbio;  5=deadnum; 6=retainnum
```{r}

fore1$warnings # no se cambia
fore1$SSversion # no se cambia
fore1$sourcefile # no se cambia
fore1$type # no se cambia

#---------------------------------------------------------------------------------------
fore1$benchmarks <- 1
fore1$MSY        <- 2
fore1$SPRtarget  <- 0.6
fore1$Btarget    <- 0.55
#---------------------------------------------------------------------------------------
Bmark_years1<-data.frame(matrix(rep(0,10),nrow=1,ncol=10))
colnames(Bmark_years1)<-paste("#_Bmark_years_",seq(1,10,1),sep="")
fore1$Bmark_years      <- Bmark_years1
#---------------------------------------------------------------------------------------
fore1$Bmark_relF_Basis <-1
fore1$Forecast         <-2
fore1$Nforecastyrs     <-1
fore1$F_scalar         <-1
#---------------------------------------------------------------------------------------
Fcast_years1<-data.frame(matrix(c(-5,0,-5,0,-999,0),nrow=1,ncol=6))
colnames(Fcast_years1)<-paste("#_Fcast_years_",seq(1,6,1),sep="")
fore1$Fcast_years       <-Fcast_years1
#---------------------------------------------------------------------------------------
fore1$Fcast_selex       <-0
fore1$ControlRuleMethod <-1
fore1$BforconstantF     <-0.6
fore1$BfornoF           <-0.55
fore1$Flimitfraction    <-1
fore1$N_forecast_loops  <-2
fore1$First_forecast_loop_with_stochastic_recruitment<-3
fore1$fcast_rec_option  <- -1
fore1$fcast_rec_val     <-0
fore1$Forecast_loop_control_5<-0
fore1$FirstYear_for_caps_and_allocations<-2023
fore1$stddev_of_log_catch_ratio<-0
fore1$Do_West_Coast_gfish_rebuilder_output<-0
fore1$Ydecl<-1989
fore1$Yinit<-2022
fore1$fleet_relative_F<-1
fore1$basis_for_fcast_catch_tuning<-2
#---------------------------------------------------------------------------------------
# enter list of fleet number and allocation group assignment, if any; terminate with fleet=-9999
fleet.as.all<-data.frame(Fleet=1,Group=1)
row.names(fleet.as.all)<-"#_fleet_assignment_to_allocation_group1"

fore1$fleet_assignment_to_allocation_group <-fleet.as.all

#---------------------------------------------------------------------------------------
#_if N allocation groups >0, list year, allocation fraction for each group 
# list sequentially because read values fill to end of N forecast
# terminate with -9999 in year field 
fore1$N_allocation_groups<-1

allocation<-data.frame(Year=2023,Group1=1)
row.names(allocation)<-"#_allocation_among_groups1"

fore1$allocation_among_groups<-allocation
#---------------------------------------------------------------------------------------
# basis for input Fcast catch: 
  # -1=read basis with each obs; 
  # 2=dead catch; 
  # 3=retained catch;
  # 99=input Hrate(F)
fore1$InputBasis<-2
#---------------------------------------------------------------------------------------
fore1$eof<-TRUE

#---------------------------------------------------------------------------------------
```

###  Escribir archivo de forecast modificado con la función  `SS_write` para el enfoque de modelación `SS3`
```{r eval=T}
#----------------------------------------------------------------
r4ss::SS_writeforecast(mylist=fore1,
                      dir=here(dirname_mod),
                      file="forecast.ss",
                      overwrite = TRUE,
                      verbose = TRUE)
#----------------------------------------------------------------
```

# comprobar si el modelo corre al modificar este archivo
```{r eval=F}
exe_path <- here("Ejecutables_SS3","3.30.18_release")
ss_exe_mac <- paste(exe_path,"ss_osx",sep= "/")

r4ss::run(
  dir = dirname_mod,
  exe = ss_exe_mac,
  extras = "",
  skipfinished = FALSE,
  show_in_console = TRUE,
  verbose = TRUE
)
```



