---
title: "Formato  Archivo  Data.ss"
author: " "
date: '`r format(Sys.Date(),"%B, %d, %Y")`'
output: 
  pdf_document:
   toc: TRUE
   number_sections: yes
urlcolor: blue   
---


```{r global-options, include=FALSE}
knitr::opts_chunk$set(echo=T, warning=FALSE, message=FALSE,collapse=TRUE,fig.align="center",fig.pos="h!")
```



```{r results='hide',include=FALSE}
## Librerías requeridas
 paquetes <- c("stringr", "tidyverse", "kableExtra","ggplot2","ggthemes",
               "patchwork","dplyr","reshape","here","r4ss")
 lapply(paquetes, require, character.only = TRUE)
```

### Identificar formato de entrada de datos SS3

1. Identificamos el directorio donde se encuentra el modelo base simple
```{r}
dirname.base <- here("10a_anchcadiz")
```


5. Leer los archivos de Stock Synthesis  con la función `SS_read()`

```{r}
inputs <- r4ss::SS_read(dir = dirname.base)
```
6. Investigar el modelo 

 Cada uno de los archivos de entrada se lee en R como una lista. 
 
 Use `names()` para ver todos los componentes de la lista


Revisamos los elementos de la lista
```{r}
names(inputs) 
```

Revisamos los nombres de los componentes de la lista del archivo .dat
```{r}
names(inputs$dat) 
```

```{r}
inputs$dat[1]
inputs$dat[2]
inputs$dat[3]
inputs$dat[4]
inputs$dat[5]
inputs$dat[6]
inputs$dat[7]
inputs$dat[8]
inputs$dat[9]
inputs$dat[10]

inputs$dat[11]
inputs$dat[12]
inputs$dat[13]
inputs$dat[14]
inputs$dat[15]
inputs$dat[16]
inputs$dat[17]
inputs$dat[18]
inputs$dat[19]
inputs$dat[20]

inputs$dat[21]
inputs$dat[22]
inputs$dat[23]
inputs$dat[24]
inputs$dat[25]
inputs$dat[26]
inputs$dat[27]
inputs$dat[28]
inputs$dat[29]
inputs$dat[30]

inputs$dat[31]
inputs$dat[32]
inputs$dat[33]
inputs$dat[34]
inputs$dat[35]
inputs$dat[36]
inputs$dat[37]
inputs$dat[38]
inputs$dat[39]
inputs$dat[40]

inputs$dat[41]
inputs$dat[42]
inputs$dat[43]
inputs$dat[44]
inputs$dat[45]
inputs$dat[46]
inputs$dat[47]
inputs$dat[48]
inputs$dat[49]
inputs$dat[50]

inputs$dat[51]
inputs$dat[52]
inputs$dat[53]
inputs$dat[54]
inputs$dat[55]

```


\newpage

0. Especificaciones iniciales
```{r}
inputs$dat$styr
inputs$dat$endyr
inputs$dat$nseas
inputs$dat$months_per_seas
inputs$dat$Nsubseasons
inputs$dat$spawn_month
inputs$dat$Ngenders
inputs$dat$Nsexes
inputs$dat$Nages
inputs$dat$N_areas
inputs$dat$Nfleets
```


1. Sobre los datos de captura

Primero ingresamos las especificaciones de los Datos de captura de la flota
```{r}
inputs$dat$fleetinfo
# fleetinfo desglosado
inputs$dat$fleetnames
inputs$dat$surveytiming
inputs$dat$units_of_catch
inputs$dat$areas
```
Luego ingresamos los datos de captura de la flota
```{r}
inputs$dat$catch
```



2. Sobre los Datos de índices de abundancia


Primero ingresamos las especificaciones de los datos de los índices de abundancia
```{r}
inputs$dat$CPUEinfo
```

Luego ingresamos los datos de los índices de abundancia
```{r}
inputs$dat$CPUE
```



Datos de descarte y tallas medias
```{r}
inputs$dat$N_discard_fleets
inputs$dat$use_meanbodywt
```
Especificación de los Datos composición de tallas
```{r}
inputs$dat$lbin_method
inputs$dat$binwidth
inputs$dat$minimum_size
inputs$dat$maximum_size
inputs$dat$use_lencomp
```

Datos de composición de tallas
```{r}
inputs$dat$len_info
```


Especificación del vector de tallas
```{r}
inputs$dat$N_lbins
inputs$dat$lbin_vector
```


Datos de composición de tallas
```{r}
inputs$dat$lencomp
```


Luego ingresamos los datos de edad
```{r}
inputs$dat$N_agebins
inputs$dat$agebin_vector
inputs$dat$N_ageerror_definitions
inputs$dat$ageerror
inputs$dat$age_info
inputs$dat$agecomp
```


Otros datos
```{r}
inputs$dat$use_MeanSize_at_Age_obs
inputs$dat$MeanSize_at_Age_obs

```

```{r}
inputs$dat$N_environ_variables
inputs$dat$N_sizefreq_methods
inputs$dat$do_tags
inputs$dat$morphcomp_data
inputs$dat$use_selectivity_priors
inputs$dat$eof
```

\newpage
