---
title: "Formato Archivo Control.ss"
author: " "
date: '`r format(Sys.Date(),"%B, %d, %Y")`'
output: 
  pdf_document:
   toc: TRUE
   number_sections: yes
urlcolor: blue   
---

\newpage
```{r global-options, include=FALSE}
knitr::opts_chunk$set(echo=T, warning=FALSE, message=FALSE,collapse=TRUE,fig.align="center",fig.pos="h!")
```


# Descripción del repositorio

- Directorio con archivos requeridos para ejecutar GADGET
- Directorio con archivos requeridos para ejecutar SS3
- Directorio con ejecutable SS3 para tres sistemas operativos (windows, linux y mac)
- Códigos Rmarkdown (pdf o html) que permita modificar archivos SS3
    - formato data.ss
    - formato contro.ss
    - formato starter.ss
    - formato forecast.ss

# Descargar archivos requeridos desde repositorio

Tarea pendiente....

# Librerias requeridas


```{r results='hide',include=FALSE}
## Librerías requeridas
 paquetes <- c("stringr", "tidyverse", "kableExtra","ggplot2","ggthemes",
               "patchwork","dplyr","reshape","here","r4ss")
 lapply(paquetes, require, character.only = TRUE)
```


## Identificamos los directorio de trabajo
```{r}
<<<<<<< HEAD
dirname.base <- here("10a_anchcadiz")
#dirname.base <- here("modelos_SS3","simple")
=======
#dirname.base <- here("10a_anchcadiz")
dirname.base <- here("modelos_SS3","simple")
>>>>>>> main

```

#### Creamos un nuevo directorio para la nueva versión del modelo modificado 
\quad
```{r}
dirname.mod <- here("boqueron_SS3")
dir.create(path=dirname.mod, showWarnings = TRUE, recursive = TRUE)
```

## Leer los archivos de Stock Synthesis  con la función `SS_read()`

Cada uno de los archivos de entrada se lee en R como una lista. 
 
 Use `names()` para ver todos los componentes de la lista

```{r}
inputs <- r4ss::SS_read(dir = dirname.base)
names(inputs)

#trabajaremos con archivo ctl
ctl<-inputs$ctl # archivo base
ctl1<-ctl # archivo modificado
```

## Revisamos los nombres de los componentes de la lista del archivo control que deseamos modificar

```{r}
#matrix(names(ctl1),ncol=1) 
```

\newpage
##  Especificaciones iniciales
```{r}
#--------------------------------------------------------------
ctl1$nseas    <- 4
ctl1$N_areas  <- 1
ctl1$Nages    <- 4
ctl1$Nsexes   <- 1
ctl1$Npopbins <- 44
ctl1$Nfleets  <- 3
ctl1$Do_AgeKey<- 0
ctl1$fleetnames <- c("Fishery","PELAGO","ECOCADIZ")
ctl1$Comments<-"#C 2023 Boqueron Cádiz control file MODELO TRIMESTRAL"
ctl1$eof        <- TRUE
#--------------------------------------------------------------
# revisa salidas
ctl1[1:14]
#--------------------------------------------------------------
```


## Especificaciones del crecimiento 

Opciones y especificaciones: 

<<<<<<< HEAD
- EmpiricalWAA = 0 means do not read wtatage.ss; 1 means read and use wtatage.ss and also read and use growth parameters
- N_GP = N_Growth_Patterns (Growth Patterns, Morphs,  Bio Patterns, GP are terms used interchangeably in SS3)
- N_platoon = N_platoons_Within_GrowthPattern 

```{r}
ctl1$EmpiricalWAA <- 0
ctl1$N_GP         <- 1
ctl1$N_platoon    <- 1
=======
- `EmpiricalWAA` = 0 means do not read wtatage.ss; 1 means read and use wtatage.ss and also read and use growth parameters
- `N_GP` = N_Growth_Patterns (Growth Patterns, Morphs,  Bio Patterns, GP are terms used interchangeably in SS3)
- `N_platoon` = N_platoons_Within_GrowthPattern 

```{r}
#--------------------------------------------------------------
ctl1$EmpiricalWAA <- 0
ctl1$N_GP         <- 1
ctl1$N_platoon    <- 1
#--------------------------------------------------------------
# revisa salidas
ctl1[15:17]
#--------------------------------------------------------------
>>>>>>> main
```

## Distribución del reclutamiento

Opciones y especificaciones: 

<<<<<<< HEAD
- recr_dist_method  = 2=main effects for GP, Area, Settle timing; 3=each Settle entity; 4=none (only when N_GP*Nsettle*pop==1)
- recr_global_area  = 1=global; 2=by area
- recr_dist_read    = number of recruitment settlement assignments 
- recr_dist_inx     = unused option
- recr_dist_pattern = Matriz que contiene la siguiente información: GPattern, month,  area,  age (for each settlement assignment)

```{r}
=======
- `recr_dist_method`  = 2=main effects for GP, Area, Settle timing; 3=each Settle entity; 4=none (only when N_GP*Nsettle*pop==1)
- `recr_global_area`  = 1=global; 2=by area
- `recr_dist_read`    = number of recruitment settlement assignments 
- `recr_dist_inx`     = unused option


`recr_dist_pattern` es una  Matriz que contiene la siguiente información:

  - `GPattern`:
  - `month`:
  - `area`:
  - `age`: 

(for each settlement assignment)

```{r}
#--------------------------------------------------------------
>>>>>>> main
ctl1$recr_dist_method<-3
ctl1$recr_global_area<-1
ctl1$recr_dist_read  <-1
ctl1$recr_dist_inx   <-0
<<<<<<< HEAD
#--------------------------------------------------------------
     rec_pattern<-data.frame(row.names="recr_dist_pattern1",
                             "GPattern" = 1,
                             "month"    = 1,
                             "area"     = 1,
                             "age"      = 0)
ctl1$recr_dist_pattern<-rec_pattern
#--------------------------------------------------------------
```

## Bloques

Opciones y especificaciones: 

- N_Block_Designs =
- blocks_per_pattern =
- Block_Design =

```{r}
ctl1$N_Block_Designs    <- 1
ctl1$blocks_per_pattern <- 1
ctl1$Block_Design       <- c(1989,1989)
=======

ctl1[18:21]

#--------------------------------------------------------------
     rec_pattern<-data.frame(row.names="recr_dist_pattern1",
                             "GPattern" = 1,
                             "month"    = 1,
                             "area"     = 1,
                             "age"      = 0)
ctl1$recr_dist_pattern<-rec_pattern
#--------------------------------------------------------------
# revisa salidas
ctl1$recr_dist_pattern
#--------------------------------------------------------------
```

## Bloques

Opciones y especificaciones: 

- `N_Block_Designs` =
- `blocks_per_pattern` =
- `Block_Design` =

```{r}
#--------------------------------------------------------------
ctl1$N_Block_Designs    <- 1
ctl1$blocks_per_pattern <- 1
ctl1$Block_Design       <- c(1989,1989)
#--------------------------------------------------------------
# revisa salidas
ctl1[23:25]
#--------------------------------------------------------------
>>>>>>> main
```


## Parámetros que varían en el tiempo 

Opciones y especificaciones: 
<<<<<<< HEAD

- time_vary_adjust_method = controls for all timevary parameters. _time-vary parm bound check (1=warn relative to base parm bounds; 3=no bound check); Also see env (3) and dev (5) options to constrain with base bounds.
- time_vary_auto_generation = Matriz que contiene la siguiente información: AUTOGEN, autogen:  1st element for biology, 2nd for SR, 3rd for Q, 4th reserved, 5th for selex where: 0 = autogen time-varying parms of this category; 1 = read each time-varying parm line; 2 = read then autogen if parm min==-12345.


```{r}

ctl1$time_vary_adjust_method <- 1
#--------------------------------------------------------------
# arreglo de datos para "time_vary_auto_generation"
time_auto<-data.frame(matrix(rep(1,5),nrow=1,ncol=5))
colnames(time_auto)<-paste("time_vary_auto_generation_",seq(1,5,1),sep="")

ctl1$time_vary_auto_generation<-time_auto
=======

- `time_vary_adjust_method` = controls for all timevary parameters. _time-vary parm bound check (1=warn relative to base parm bounds; 3=no bound check); Also see env (3) and dev (5) options to constrain with base bounds.
- `time_vary_auto_generation` = Matriz que contiene la siguiente información: AUTOGEN, autogen:  1st element for biology, 2nd for SR, 3rd for Q, 4th reserved, 5th for selex where: 0 = autogen time-varying parms of this category; 1 = read each time-varying parm line; 2 = read then autogen if parm min==-12345.


```{r}
#--------------------------------------------------------------
ctl1$time_vary_adjust_method <- 1
ctl1$time_vary_adjust_method
#--------------------------------------------------------------
# arreglo de datos para "time_vary_auto_generation"
time_auto<-data.frame(matrix(rep(1,5),nrow=1,ncol=5))
colnames(time_auto)<-paste("time_vary_auto_generation_",seq(1,5,1),sep="")

ctl1$time_vary_auto_generation<-time_auto
ctl1$time_vary_auto_generation
>>>>>>> main
#--------------------------------------------------------------

```

## Parámetros biológicos

Opciones y especificaciones: 

- `natM_type`: 0=1Parm;1=N_breakpoints;2=Lorenzen;3=agespecific;4=agespec_withseasinterpolate; 5=BETA:_Maunder_link_to_maturity;6=Lorenzen_rangeno additional input for selected M option; read 1P per morph
- `GrowthModel`: 1=vonBert with L1&L2; 2=Richards with L1&L2; 3=age_specific_K_incr; 4=age_specific_K_decr; 5=age_specific_K_each; 6=NA; 7=NA; 8=growth cessation
- `Growth_Age_for_L1`: Age(post-settlement)_for_L1;linear growth below this
- `Growth_Age_for_L2`: 999 to use as Linf 
- `Exp_Decay`: exponential decay for growth above maxage (value should approx initial Z;  -999 replicates 3.24; -998 to not allow growth above maxage)
- `Growth_Placeholder`: placeholder for future growth feature
- `N_natMparms`: 
- `SD_add_to_LAA`: SD_add_to_LAA (set to 0.1 for SS2 V1.x compatibility)
- `CV_Growth_Pattern`:  0=(CV=f(LAA)); 1=(CV=F(A));  2=(SD=F(LAA));  3=(SD=F(A));  4=(logSD=F(A))
- `maturity_option`: 1=length logistic; 2=age logistic; 3=read age-maturity matrix by growth_pattern; 4=read age-fecundity; 5=disabled; 6=read length-maturity
- `First_Mature_Age`:
- `fecundity_option`: (1)eggs=Wt*(a+b*Wt); (2)eggs=a*L^b; (3)eggs=a*Wt^b; (4)eggs=a+b*L; (5)eggs=a+b*W
- `hermaphroditism_option`: 0=none; 1=female-to-male age-specific fxn; -1=male-to-female age-specific fxn
- `parameter_offset_approach`:  1- direct, no offset**;  2- male=fem_parm*exp(male_parm); 3: male=female*exp(parm) then old=young*exp(parm)


El siguiente código permite modificar las opciones antes especificadas:
```{r}
<<<<<<< HEAD
=======
#--------------------------------------------------------------
>>>>>>> main
ctl1$natM_type          <- 0
ctl1$GrowthModel        <- 1
ctl1$Growth_Age_for_L1  <- 0.1
ctl1$Growth_Age_for_L2  <- 4
ctl1$Exp_Decay          <- -999
ctl1$Growth_Placeholder <- 0
ctl1$N_natMparms        <- 1
ctl1$SD_add_to_LAA      <- 0
ctl1$CV_Growth_Pattern  <- 0
ctl1$maturity_option    <- 1
ctl1$First_Mature_Age   <- 1
ctl1$fecundity_option   <- 1
ctl1$hermaphroditism_option    <- 0
ctl1$parameter_offset_approach <- 1
<<<<<<< HEAD
=======
#--------------------------------------------------------------
#revisa salidas
ctl1[28:41]
#--------------------------------------------------------------
>>>>>>> main
```

### Parámetros biológicos

La función principal del archivo de control es definir los parámetros que utilizará el modelo. A continuación se indican  las líneas de parámetros biológicos que serán modificadas:

```{r}
row.names(ctl$MG_parms)
```


La definición de cada línea es la siguiente:

- `NatM_p_1_Fem_GP_1` = Mortalidad natural para el patrón de crecimiento de hembras (Fem) 1, donde el número de parámetros de mortalidad natural depende de la opción seleccionada.
- `L_at_Amin_Fem_GP_1` = Longitud en Amin (unidades en cm) para hembra, patrón de crecimiento 1.
- `L_at_Amax_Fem_GP_1` = Longitud en Amax (unidades en cm) para hembra, patrón de crecimeinto 1.
- `VonBert_K_Fem_GP_1` = Coeficiente de crecimiento de von Bertalanffy (las unidades son por año) para las hembras, patrón de crecimiento 1.
- `CV_young_Fem_GP_1` = variabilidad para el tamaño a la edad <= Amin para las hembras, patrón de crecimiento 1. Tenga en cuenta que CV no puede variar con el tiempo,  por lo que no figure env-link  o un vector de desviación. Además, las unidades son como CV o como desviación estándar, dependiendo del valor asignado del patrón CV.
- `CV_old_Fem_GP_1` = variabilidad para el tamaño a la edad >= Amax para las hembras, patrón de crecimiento 1. Para edades intermedias, haga una interpolación lineal de CV en el tamaño medio a la edad. Tenga en cuenta que las unidades para CV dependerán del patrón CV y del valor del parámetro mortalidad-crecimiento como compensación. El valor del CV no puede variar con el tiempo.
- `Wtlen_1_Fem_GP_1` = coeficiente para convertir la longitud en cm en peso en kg para las hembras.
- `Wtlen_2_Fem_GP_1` = exponente en convertir la longitud a peso para hembras.   
- `Mat50%_Fem_GP_1` = inflexión logística de madurez (en cm o años) donde la madurez femenina en logitud (o edad) es una función logística.
- `Mat_slope_Fem_GP_1` = pendiente logística (debe tener valor negativo).
- `Eggs_alpha_Fem_GP_1` = parámetros de fecundidad. El uso depende de la opción de fecundidad seleccionada.
- `Eggs_beta_Fem_GP_1` 
 
 
Cada línea de parámetro biológicos contiene la siguiente información:

```{r}
names(ctl$MG_parms)
```

La definición de cada línea es la siguiente:

- `LO`      = un valor mínimo para el parámetro
- `HI`      = un valor máximo para el parámetro
- `INIT`    = valor inicial para el parámetro. Si la fase (descrita a continuación) para el parámetro es negativa, el parámetro se fija en este valor. Si se lee el archivo ss.par, sobreescribe estos valores INIT.
- `PRIOR`   = valor esperado para el parámetro. Este valor se ignora si el  `PR_type` es 0 (no prior) o 1 (symmetric beta). Si `PR_type` es lognormal (descrito a continuación).
- `PR_SD`   = desviación standar de la `PRIOR`, utilizado para calcular la likelihood del valor del parámetro actual. Este valor es ignorado si la `PR_type` es 0.
- `PR_type` = tipo de distribución de error del valor esperado:

              0 = ninguno
              1 = symmetric beta
              2 = full beta
              3 = lognormal sin ajuste de sesgo
              4 = lognormal con ajuste de sesgo
              5 = gamma, y
              6 = normal.
              
- `PHASE`   = fase en la que se empieza a estimar el parámetro. Un valor negativo hace que el parámetro conserve su valor `INIT` (o valor leído del archivo ss.par)
- `env_var&link` = crea un vinculo  a una serie temporal ingresada al archivo de datos
- `dev_link` = invoca el uso del vector de desviación en la función linkage
- `dev_minyr`= año de inicio del vector de desviación 
- `dev_maxyr`= año final para el vector de desviación
- `dev_PH`   = fase de estimación para elementos en el vector de desviación
- `Block`    = bloque de tiempo  o tendencia a aplicar
- `Block_Fxn`= forma funcional para el desplazamiento de bloques 

##### Mortalidad natural Fem GP_1
\quad

```{r}
##--------------------------------------------------------------
MG_parms1<-data.frame(row.names="NatM_p_1_Fem_GP_1",
                      "LO"           = 0.05,
                      "HI"           = 1.6,
                      "INIT"         = 0.7,
                      "PRIOR"        = -1.60944,
                      "PR_SD"        = 0.1,
                      "PR_type"      = 0,
                      "PHASE"        = -4,
                      "env_var&link" = 0,
                      "dev_link"     = 0,
                      "dev_minyr"    = 0,
                      "dev_maxyr"    = 0,
                      "dev_PH"       = 0,
                      "Block"        = 0,
                      "Block_Fxn"    = 0)
ctl1$MG_parms[1,] <- MG_parms1
##--------------------------------------------------------------
MG_parms2<-data.frame(row.names="L_at_Amin_Fem_GP_1",
                      "LO"           = 0,
                      "HI"           = 10,
                      "INIT"         = 6,
                      "PRIOR"        = 32,
                      "PR_SD"        = 99,
                      "PR_type"      = 0,
                      "PHASE"        = 5,
                      "env_var&link" = 0,
                      "dev_link"     = 0,
                      "dev_minyr"    = 0,
                      "dev_maxyr"    = 0,
                      "dev_PH"       = 0,
                      "Block"        = 0,
                      "Block_Fxn"    = 0)
ctl1$MG_parms[2,]<-MG_parms2
##--------------------------------------------------------------
MG_parms3<-data.frame(row.names="L_at_Amax_Fem_GP_1",
                      "LO"           = 5,
                      "HI"           = 22,
                      "INIT"         = 18,
                      "PRIOR"        = 50,
                      "PR_SD"        = 99,
                      "PR_type"      = 0,
                      "PHASE"        = 5,
                      "env_var&link" = 0,
                      "dev_link"     = 0,
                      "dev_minyr"    = 0,
                      "dev_maxyr"    = 0,
                      "dev_PH"       = 0,
                      "Block"        = 0,
                      "Block_Fxn"    = 0)
ctl1$MG_parms[3,]<-MG_parms3
##--------------------------------------------------------------
MG_parms4<-data.frame(row.names="VonBert_K_Fem_GP_1",
                      "LO"           = 0.1,
                      "HI"           = 2.0,
                      "INIT"         = 0.5,
                      "PRIOR"        = 0.3,
                      "PR_SD"        = 99,
                      "PR_type"      = 0,
                      "PHASE"        = 3,
                      "env_var&link" = 0,
                      "dev_link"     = 0,
                      "dev_minyr"    = 0,
                      "dev_maxyr"    = 0,
                      "dev_PH"       = 0,
                      "Block"        = 0,
                      "Block_Fxn"    = 0)
ctl1$MG_parms[4,]<-MG_parms4
##--------------------------------------------------------------
MG_parms5<-data.frame(row.names="CV_young_Fem_GP_1",
                      "LO"           = 0.03,
                      "HI"           = 0.150,
                      "INIT"         = 0.066,
                      "PRIOR"        = 0.1,
                      "PR_SD"        = 99,
                      "PR_type"      = 0,
                      "PHASE"        = 5,
                      "env_var&link" = 0,
                      "dev_link"     = 0,
                      "dev_minyr"    = 0,
                      "dev_maxyr"    = 0,
                      "dev_PH"       = 0,
                      "Block"        = 0,
                      "Block_Fxn"    = 0)
ctl1$MG_parms[5,]<-MG_parms5
##--------------------------------------------------------------
MG_parms6<-data.frame(row.names="CV_old_Fem_GP_1",
                      "LO"           = 0.03,
                      "HI"           = 0.150,
                      "INIT"         = 0.066,
                      "PRIOR"        = 0.1,
                      "PR_SD"        = 99,
                      "PR_type"      = 0,
                      "PHASE"        = 5,
                      "env_var&link" = 0,
                      "dev_link"     = 0,
                      "dev_minyr"    = 0,
                      "dev_maxyr"    = 0,
                      "dev_PH"       = 0,
                      "Block"        = 0,
                      "Block_Fxn"    = 0)
ctl1$MG_parms[6,]<-MG_parms6
##--------------------------------------------------------------
MG_parms7<-data.frame(row.names="Wtlen_1_Fem_GP_1",
                      "LO"           = -3.0,
                      "HI"           =  3.0,
                      "INIT"         = 0.00563,
                      "PRIOR"        = 0.00563,
                      "PR_SD"        = 99,
                      "PR_type"      = 0,
                      "PHASE"        = -50,
                      "env_var&link" = 0,
                      "dev_link"     = 0,
                      "dev_minyr"    = 0,
                      "dev_maxyr"    = 0,
                      "dev_PH"       = 0,
                      "Block"        = 0,
                      "Block_Fxn"    = 0)
ctl1$MG_parms[7,]<-MG_parms7
##--------------------------------------------------------------
MG_parms8<-data.frame(row.names="Wtlen_2_Fem_GP_1",
                      "LO"           = -3.0,
                      "HI"           =  3.0,
                      "INIT"         = 3.1591,
                      "PRIOR"        = 3.1591,
                      "PR_SD"        = 99,
                      "PR_type"      = 0,
                      "PHASE"        = -50,
                      "env_var&link" = 0,
                      "dev_link"     = 0,
                      "dev_minyr"    = 0,
                      "dev_maxyr"    = 0,
                      "dev_PH"       = 0,
                      "Block"        = 0,
                      "Block_Fxn"    = 0)
ctl1$MG_parms[8,]<-MG_parms8
##--------------------------------------------------------------
MG_parms9<-data.frame(row.names="Wtlen_2_Fem_GP_1",
                      "LO"           = -3.0,
                      "HI"           =  3.0,
                      "INIT"         = 3.1591,
                      "PRIOR"        = 3.1591,
                      "PR_SD"        = 99,
                      "PR_type"      = 0,
                      "PHASE"        = -50,
                      "env_var&link" = 0,
                      "dev_link"     = 0,
                      "dev_minyr"    = 0,
                      "dev_maxyr"    = 0,
                      "dev_PH"       = 0,
                      "Block"        = 0,
                      "Block_Fxn"    = 0)
ctl1$MG_parms[9,]<-MG_parms9
##--------------------------------------------------------------
MG_parms10<-data.frame(row.names="Mat_slope_Fem_GP_1",
                      "LO"           = -3.0,
                      "HI"           =  3.0,
                      "INIT"         = -0.45,
                      "PRIOR"        = -0.45,
                      "PR_SD"        = 99,
                      "PR_type"      = 0,
                      "PHASE"        = -50,
                      "env_var&link" = 0,
                      "dev_link"     = 0,
                      "dev_minyr"    = 0,
                      "dev_maxyr"    = 0,
                      "dev_PH"       = 0,
                      "Block"        = 0,
                      "Block_Fxn"    = 0)
ctl1$MG_parms[10,]<-MG_parms10
##--------------------------------------------------------------
MG_parms11<-data.frame(row.names="Eggs/kg_inter_Fem_GP_1",
                      "LO"           = -3.0,
                      "HI"           =  3.0,
                      "INIT"         = 1,
                      "PRIOR"        = 1,
                      "PR_SD"        = 99,
                      "PR_type"      = 0,
                      "PHASE"        = -50,
                      "env_var&link" = 0,
                      "dev_link"     = 0,
                      "dev_minyr"    = 0,
                      "dev_maxyr"    = 0,
                      "dev_PH"       = 0,
                      "Block"        = 0,
                      "Block_Fxn"    = 0)
ctl1$MG_parms[11,]<-MG_parms11
##--------------------------------------------------------------
MG_parms12<-data.frame(row.names="Eggs/kg_slope_wt_Fem_GP_1",
                      "LO"           = -3.0,
                      "HI"           =  3.0,
                      "INIT"         = 1,
                      "PRIOR"        = 1,
                      "PR_SD"        = 99,
                      "PR_type"      = 0,
                      "PHASE"        = -50,
                      "env_var&link" = 0,
                      "dev_link"     = 0,
                      "dev_minyr"    = 0,
                      "dev_maxyr"    = 0,
                      "dev_PH"       = 0,
                      "Block"        = 0,
                      "Block_Fxn"    = 0)
ctl1$MG_parms[12,]<-MG_parms12
##--------------------------------------------------------------
MG_parms13<-data.frame(row.names="RecrDist_GP_1_area_1_month_1",
                      "LO"           = 0,
                      "HI"           = 10,
                      "INIT"         = 1,
                      "PRIOR"        = 1,
                      "PR_SD"        = 99,
                      "PR_type"      = 0,
                      "PHASE"        = -3,
                      "env_var&link" = 0,
                      "dev_link"     = 0,
                      "dev_minyr"    = 0,
                      "dev_maxyr"    = 0,
                      "dev_PH"       = 0,
                      "Block"        = 0,
                      "Block_Fxn"    = 0)
ctl1$MG_parms[13,]<-MG_parms13
##--------------------------------------------------------------
MG_parms14<-data.frame(row.names="CohortGrowDev",
                      "LO"           = 1,
                      "HI"           = 1,
                      "INIT"         = 1,
                      "PRIOR"        = 1,
                      "PR_SD"        = 99,
                      "PR_type"      = 0,
                      "PHASE"        = -1,
                      "env_var&link" = 0,
                      "dev_link"     = 0,
                      "dev_minyr"    = 0,
                      "dev_maxyr"    = 0,
                      "dev_PH"       = 0,
                      "Block"        = 0,
                      "Block_Fxn"    = 0)
ctl1$MG_parms[14,]<-MG_parms14
##--------------------------------------------------------------
MG_parms15<-data.frame(row.names="FracFemale_GP_1",
                      "LO"           = 0.000001,
                      "HI"           = 0.999999,
                      "INIT"         = 0.5,
                      "PRIOR"        = 0.5,
                      "PR_SD"        = 0.5,
                      "PR_type"      = 0,
                      "PHASE"        = -99,
                      "env_var&link" = 0,
                      "dev_link"     = 0,
                      "dev_minyr"    = 0,
                      "dev_maxyr"    = 0,
                      "dev_PH"       = 0,
                      "Block"        = 0,
                      "Block_Fxn"    = 0)
ctl1$MG_parms[15,]<-MG_parms15
##--------------------------------------------------------------
#elimino los parámetros que no se utilizaran en el modelo trimestral por el momento
patron_eliminar<-rownames(ctl1$MG_parms)[grep("_Mal_",rownames(ctl1$MG_parms))] 
ctl1$MG_parms <- subset(ctl1$MG_parms, !rownames(ctl1$MG_parms) %in% c(patron_eliminar,"RecrDist_GP_1","RecrDist_Area_1"))


<<<<<<< HEAD
##### seasonal_effects_on_biology_parms
\quad
```{r}

MGparm_seas_effects1<-data.frame(matrix(rep(0,10),nrow=1,ncol=10))
colnames(MGparm_seas_effects1)<-paste("MGparm_seas_effects_",seq(1,10,1),sep="")
=======
# revisa salidas primeras columnas
>>>>>>> main


<<<<<<< HEAD
=======
ctl1$MG_parms[,1:6]
##--------------------------------------------------------------
>>>>>>> main
```


<<<<<<< HEAD
=======
##### seasonal_effects_on_biology_parms
\quad
`MGparm_seas_effects`: 


```{r}
##--------------------------------------------------------------

MGparm_seas_effects1<-data.frame(matrix(rep(0,10),nrow=1,ncol=10))
colnames(MGparm_seas_effects1)<-paste("MGparm_seas_effects_",seq(1,10,1),sep="")

ctl1$MGparm_seas_effects<-MGparm_seas_effects1
##--------------------------------------------------------------
# para revisar
ctl1$MGparm_seas_effects
##--------------------------------------------------------------
```



>>>>>>> main
## Relación stock recluta

- `SR_function`: 1=NA;2=Ricker;3=std_B-H;4=SCAA;5=Hockey; 6=B-H_flattop; 7=survival_3Parm; 8=Shepherd_3Parm;  9=RickerPower_3parm
- `Use_steep_init_equi`: 0/1 to use steepness in initial equ recruitment calculation
<<<<<<< HEAD
- `ctl1$Sigma_R_FofCurvature`: future feature: 0/1 to make realized sigmaR a function of SR curvature
=======
- `Sigma_R_FofCurvature`: future feature: 0/1 to make realized sigmaR a function of SR curvature
>>>>>>> main

```{r}
# Especificaciones iniciales
##--------------------------------------------------------------
<<<<<<< HEAD
ctl1$SR_function          <- 4 #SCAA
ctl1$Use_steep_init_equi  <- 0
ctl1$Sigma_R_FofCurvature <- 0
##--------------------------------------------------------------
SR_parms1<-data.frame(row.names="SR_LN(R0)",
                      "LO"           = 5,
=======

ctl1$SR_function          <- 4 
ctl1$Use_steep_init_equi  <- 0
ctl1$Sigma_R_FofCurvature <- 0
##--------------------------------------------------------------
# revisar salidas
ctl1[44:46]

# Sección donde se ingresan los parámetros 
##--------------------------------------------------------------
SR_parms1<-data.frame("LO"           = 5,
>>>>>>> main
                      "HI"           = 20,
                      "INIT"         = 13,
                      "PRIOR"        = 0,
                      "PR_SD"        = 0,
                      "PR_type"      = 0,
                      "PHASE"        = 1,
                      "env_var&link" = 0,
                      "dev_link"     = 0,
                      "dev_minyr"    = 0,
                      "dev_maxyr"    = 0,
                      "dev_PH"       = 0,
                      "Block"        = 0,
                      "Block_Fxn"    = 0)
ctl1$SR_parms[1,]<-SR_parms1
rownames(ctl1$SR_parms)[1]<-"SR_LN(R0)"
##--------------------------------------------------------------
<<<<<<< HEAD
SR_parms2<-data.frame(row.names="SR_SCAA_null",
                      "LO"           = 0.2,
=======
SR_parms2<-data.frame("LO"           = 0.2,
>>>>>>> main
                      "HI"           = 1,
                      "INIT"         = 0.88,
                      "PRIOR"        = 0.777,
                      "PR_SD"        = 0.113,
                      "PR_type"      = 2,
                      "PHASE"        = -4,
                      "env_var&link" = 0,
                      "dev_link"     = 0,
                      "dev_minyr"    = 0,
                      "dev_maxyr"    = 0,
                      "dev_PH"       = 0,
                      "Block"        = 0,
                      "Block_Fxn"    = 0)
<<<<<<< HEAD
ctl1$SR_parms[2,] <-SR_parms2
##--------------------------------------------------------------
SR_parms3<-data.frame(row.names="SR_sigmaR",
                      "LO"           = 0.3,
=======
ctl1$SR_parms[2,] <-SR_parms2; 
rownames(ctl1$SR_parms)[2]<-"SR_SCAA_null"
##--------------------------------------------------------------
SR_parms3<-data.frame("LO"           = 0.3,
>>>>>>> main
                      "HI"           = 1.6,
                      "INIT"         = 0.6,
                      "PRIOR"        = 1.1,
                      "PR_SD"        = 99,
                      "PR_type"      = 0,
                      "PHASE"        = -6,
                      "env_var&link" = 0,
                      "dev_link"     = 0,
                      "dev_minyr"    = 0,
                      "dev_maxyr"    = 0,
                      "dev_PH"       = 0,
                      "Block"        = 0,
                      "Block_Fxn"    = 0)
ctl1$SR_parms[3,] <-SR_parms3
rownames(ctl1$SR_parms)[3]<-"SR_sigmaR"
##--------------------------------------------------------------
<<<<<<< HEAD
SR_parms4<-data.frame(row.names="SR_regime",
                      "LO"           = -5,
=======
SR_parms4<-data.frame("LO"           = -5,
>>>>>>> main
                      "HI"           = 5,
                      "INIT"         = 0,
                      "PRIOR"        = 0,
                      "PR_SD"        = 99,
                      "PR_type"      = 0,
                      "PHASE"        = -50,
                      "env_var&link" = 0,
                      "dev_link"     = 0,
                      "dev_minyr"    = 0,
                      "dev_maxyr"    = 0,
                      "dev_PH"       = 0,
                      "Block"        = 0,
                      "Block_Fxn"    = 0)
ctl1$SR_parms[4,] <-SR_parms4
rownames(ctl1$SR_parms)[4]<-"SR_regime"
##--------------------------------------------------------------
<<<<<<< HEAD
SR_parms5<-data.frame(row.names="SR_autocorr",
                      "LO"           = 0,
=======
SR_parms5<-data.frame("LO"           = 0,
>>>>>>> main
                      "HI"           = 2,
                      "INIT"         = 0,
                      "PRIOR"        = 1,
                      "PR_SD"        = 99,
                      "PR_type"      = 0,
                      "PHASE"        = -50,
                      "env_var&link" = 0,
                      "dev_link"     = 0,
                      "dev_minyr"    = 0,
                      "dev_maxyr"    = 0,
                      "dev_PH"       = 0,
                      "Block"        = 0,
                      "Block_Fxn"    = 0)
ctl1$SR_parms[5,] <- SR_parms5
<<<<<<< HEAD

ctl1$SR_parms
=======
rownames(ctl1$SR_parms)[5]<-"SR_autocorr"
##--------------------------------------------------------------
# para revisar primeras columnas
ctl1$SR_parms[,1:6]
##--------------------------------------------------------------
>>>>>>> main
```

## Desvíos de los reclutamientos y sesgo

- `do_recdev`: 0=none; 1=devvector (R=F(SSB)+dev); 2=deviations (R=F(SSB)+dev); 3=deviations (R=R0*dev; dev2=R-f(SSB)); 4=like 3 with sum(dev2) adding penalty
- `MainRdevYrFirst`: first year of main recr_devs;early devs can preceed this era
- `MainRdevYrLast`: last year of main recr_devs; forecast devs start in following year
- `recdev_phase`:
- `recdev_adv`: (0/1) to read 13 advanced options
- `recdev_early_start`: (0=none; neg value makes relative to recdev_start)
- `recdev_early_phase`: 
- `Fcast_recr_phase`: (incl. late recr) (0 value resets to maxphase+1)

- `lambda4Fcast_recr_like`: lambda for Fcast_recr_like occurring before endyr+1
- `last_early_yr_nobias_adj`: last_yr_nobias_adj_in_MPD; begin of ramp
- `first_yr_fullbias_adj`: first_yr_fullbias_adj_in_MPD; begin of plateau
- `last_yr_fullbias_adj`: last_yr_fullbias_adj_in_MPD
- `first_recent_yr_nobias_adj`: end_yr_for_ramp_in_MPD (can be in forecast to shape ramp, but SS3 sets bias_adj to 0.0 for fcast yrs)
- `max_bias_adj`: max_bias_adj_in_MPD; (typical ~0.8; -3 sets all years to 0.0; -2 sets all non-forecast yrs w/ estimated recdevs to 1.0; -1 sets biasadj=1.0 for all yrs w/ recdevs).
- `period_of_cycles_in_recr`: period of cycles in recruitment (N parms read below)
- `min_rec_dev`: 
- `max_rec_dev`:
- `N_Read_recdevs`:

```{r}
<<<<<<< HEAD
ctl1$do_recdev <- 1
ctl1$MainRdevYrFirst <- 1989
ctl1$MainRdevYrLast  <- 2021
ctl1$recdev_phase    <- 1
ctl1$recdev_adv      <- 0
ctl1$recdev_early_start <- NULL
ctl1$recdev_early_phase <- NULL
ctl1$Fcast_recr_phase   <- NULL
=======
##--------------------------------------------------------------
ctl1$do_recdev <- 1
ctl1$MainRdevYrFirst <- 1989
ctl1$MainRdevYrLast  <- 2022
ctl1$recdev_phase    <- 1
ctl1$recdev_adv      <- 0
ctl1$recdev_early_start       <- NULL
ctl1$recdev_early_phase       <- NULL
ctl1$Fcast_recr_phase         <- NULL
>>>>>>> main
ctl1$lambda4Fcast_recr_like   <- NULL
ctl1$last_early_yr_nobias_adj <- NULL
ctl1$first_yr_fullbias_adj    <- NULL
ctl1$last_yr_fullbias_adj     <- NULL
ctl1$first_recent_yr_nobias_adj <- NULL
ctl1$max_bias_adj               <- NULL
<<<<<<< HEAD
ctl1$period_of_cycles_in_recr <- NULL
ctl1$min_rec_dev    <- NULL
ctl1$max_rec_dev    <- NULL
ctl1$N_Read_recdevs <- NULL
```


=======
ctl1$period_of_cycles_in_recr   <- NULL
ctl1$min_rec_dev                <- NULL
ctl1$max_rec_dev                <- NULL
ctl1$N_Read_recdevs             <- NULL
##--------------------------------------------------------------
# revisar salidas
ctl1[48:52]
```


>>>>>>> main
## Mortalidad por pesca

- `F_ballpark`: F ballpark value in units of annual_F
- `F_ballpark_year`: F ballpark year (neg value to disable)
- `F_Method`: 1=Pope midseason rate; 2=F as parameter; 3=F as hybrid; 4=fleet-specific parm/hybrid (#4 is superset of #2 and #3 and is recommended)
- `maxF`: max F (methods 2-4) or harvest fraction (method 1)
- `F_iter`: N iterations for tuning in hybrid mode; recommend 3 (faster) to 5 (more precise if many fleets)


```{r}
#--------------------------------------------------
ctl1$F_ballpark      <- 0.1
ctl1$F_ballpark_year <- -1989
ctl1$F_Method        <- 3
ctl1$maxF            <- 4
ctl1$F_iter          <- 3
#--------------------------------------------------
<<<<<<< HEAD
=======
# revisa salidas
ctl1[53:57]
#--------------------------------------------------
>>>>>>> main
```


## Capturabilidad

### Opciones de capturabilidad por flota (CPUE o CAMPAÑAS)

 - `fleet`: number
 - `link type`: (1=simple q, 1 parm;2=mirror simple q, 1 mirrored parm;3=q and power, 2 parm;4=mirror with offset, 2 parm)
 - `link_info`: extra input for link, i.e. mirror fleet# or dev index number
 - `extra_se` : 0/1 to select extra sd parameter
 - `biasadj`  : 0/1 for biasadj or not
 - `float`    : 0/1 to float

```{r}
#---------------------------------------------
<<<<<<< HEAD
Q_options1<-data.frame(row.names="PELAGO",
                       "fleet"     = 2,
=======
Q_options1<-data.frame("fleet"     = 2,
>>>>>>> main
                       "link"      = 1,
                       "link_info" = 0,
                       "extra_se"  = 0,
                       "biasadj"   = 0,
                       "float"     = 0) 
ctl1$Q_options[1,]<-Q_options1
<<<<<<< HEAD
#---------------------------------------------
Q_options2<-data.frame(row.names="ECOCADIZ",
                       "fleet"     = 3,
=======
rownames(ctl1$Q_options)[1]<-"PELAGO"
#---------------------------------------------
Q_options2<-data.frame("fleet"     = 3,
>>>>>>> main
                       "link"      = 1,
                       "link_info" = 0,
                       "extra_se"  = 0,
                       "biasadj"   = 0,
                       "float"     = 0) 
ctl1$Q_options[2,]<-Q_options2
<<<<<<< HEAD
#---------------------------------------------
=======
rownames(ctl1$Q_options)[2]<-"ECOCADIZ"
#---------------------------------------------
#revisa salidas
ctl1$Q_options

>>>>>>> main
```

### Parámetros
\quad
```{r}
#--------------------------------------------------
<<<<<<< HEAD
Q_parms1<-data.frame(row.names="LnQ_base_PELAGO(2)",
                      "LO"           = -30,
=======
Q_parms1<-data.frame("LO"           = -30,
>>>>>>> main
                      "HI"           = 15,
                      "INIT"         = -0.158817,
                      "PRIOR"        = 0,
                      "PR_SD"        = 1,
                      "PR_type"      = 0,
                      "PHASE"        = 1,
                      "env_var&link" = 0,
                      "dev_link"     = 0,
                      "dev_minyr"    = 0,
                      "dev_maxyr"    = 0,
                      "dev_PH"       = 0,
                      "Block"        = 0,
                      "Block_Fxn"    = 0)
ctl1$Q_parms[1,]<-Q_parms1
rownames(ctl1$Q_parms)[1]<-"LnQ_base_PELAGO(2)"
#--------------------------------------------------
Q_parms2<-data.frame( "LO"           = -30,
                      "HI"           = 15,
                      "INIT"         = 0.08918,
                      "PRIOR"        = 0,
                      "PR_SD"        = 1,
                      "PR_type"      = 0,
                      "PHASE"        = 1,
                      "env_var&link" = 0,
                      "dev_link"     = 0,
                      "dev_minyr"    = 0,
                      "dev_maxyr"    = 0,
                      "dev_PH"       = 0,
                      "Block"        = 0,
                      "Block_Fxn"    = 0)
ctl1$Q_parms[2,]<-Q_parms2
rownames(ctl1$Q_parms)[2]<-"LnQ_base_ECOCADIZ(3)"
#--------------------------------------------------
#elimino survey 3 del modelo base
ctl1$Q_parms <- subset(ctl1$Q_parms, !rownames(ctl1$Q_parms) %in% c("LnQ_base_SURVEY2(3)"))
#revisa salidas
ctl1$Q_parms

```


## Selectividad

### tipos de selectividad a la talla

- Pattern:_0;  parm=0; selex=1.0 for all sizes
- Pattern:_1;  parm=2; logistic; with 95% width specification
- Pattern:_5;  parm=2; mirror another size selex; PARMS pick the min-max bin to mirror
- Pattern:_11; parm=2; selex=1.0  for specified min-max population length bin range
- Pattern:_15; parm=0; mirror another age or length selex
- Pattern:_6;  parm=2+special; non-parm len selex
- Pattern:_43; parm=2+special+2;  like 6, with 2 additional param for scaling (average over bin range)
- Pattern:_8;  parm=8; double_logistic with smooth transitions and constant above Linf option
- Pattern:_9;  parm=6; simple 4-parm double logistic with starting length; parm 5 is first length; parm 6=1 does desc as offset
- Pattern:_21; parm=2+special; non-parm len selex, read as pairs of size, then selex
- Pattern:_22; parm=4; double_normal as in CASAL
- Pattern:_23; parm=6; double_normal where final value is directly equal to sp(6) so can be >1.0
- Pattern:_24; parm=6; double_normal with sel(minL) and sel(maxL), using joiners
- Pattern:_2;  parm=6; double_normal with sel(minL) and sel(maxL), using joiners,back compatibile version of 24 with 3.30.18 and older
- Pattern:_25; parm=3; exponential-logistic in length
- Pattern:_27; parm=special+3;cubic spline in length;parm1==1 resets knots;parm1==2 resets all 
- Pattern:_42; parm=special+3+2;cubic spline;like 27, with 2 additional param for scaling (average over bin range)
- discard_options:_0=none;_1=define_retention;_2=retention&mortality;_3=all_discarded_dead;_4=define_dome-shaped_retention
                 

```{r}
#--------------------------------------------------
<<<<<<< HEAD
size_selex_types1<-data.frame(row.names="Fishery",
                              "Pattern" = 1,
=======
size_selex_types1<-data.frame("Pattern" = 1,
>>>>>>> main
                              "Discard" = 0,
                              "Male"    = 0,
                              "Special" = 0)
ctl1$size_selex_types[1,]<-size_selex_types1
rownames(ctl1$size_selex_types)[1]<-"Fishery"
#--------------------------------------------------
size_selex_types2<-data.frame("Pattern" = 1,
                              "Discard" = 0,
                              "Male"    = 0,
                              "Special" = 0)
ctl1$size_selex_types[2,]<-size_selex_types2
rownames(ctl1$size_selex_types)[2]<-"PELAGO"
#--------------------------------------------------
size_selex_types3<-data.frame("Pattern" = 1,
                              "Discard" = 0,
                              "Male"    = 0,
                              "Special" = 0)
ctl1$size_selex_types[3,]<-size_selex_types3
rownames(ctl1$size_selex_types)[3]<-"ECOCADIZ"
#--------------------------------------------------
#revisa salidas
ctl1$size_selex_types
```

### tipos de selectividad a la edad


- Pattern:_0; parm=0; selex=1.0 for ages 0 to maxage
- Pattern:_10; parm=0; selex=1.0 for ages 1 to maxage
- Pattern:_11; parm=2; selex=1.0  for specified min-max age
- Pattern:_12; parm=2; age logistic
- Pattern:_13; parm=8; age double logistic. Recommend using pattern 18 instead.
- Pattern:_14; parm=nages+1; age empirical
- Pattern:_15; parm=0; mirror another age or length selex
- Pattern:_16; parm=2; Coleraine - Gaussian
- Pattern:_17; parm=nages+1; empirical as random walk  N parameters to read can be overridden by setting special to non-zero
- Pattern:_41; parm=2+nages+1; // like 17, with 2 additional param for scaling (average over bin range)
- Pattern:_18; parm=8; double logistic - smooth transition
- Pattern:_19; parm=6; simple 4-parm double logistic with starting age
- Pattern:_20; parm=6; double_normal,using joiners
- Pattern:_26; parm=3; exponential-logistic in age
- Pattern:_27; parm=3+special; cubic spline in age; parm1==1 resets knots; parm1==2 resets all 
- Pattern:_42; parm=2+special+3; // cubic spline; with 2 additional param for scaling (average over bin range)
- Age patterns entered with value >100 create Min_selage from first digit and pattern from remainder

```{r}
#--------------------------------------------------
<<<<<<< HEAD
age_selex_types1<-data.frame(row.names="Fishery",
                              Pattern = 12,
=======
age_selex_types1<-data.frame(Pattern = 12,
>>>>>>> main
                              Discard = 0,
                              Male    = 0,
                              Special = 0)
ctl1$age_selex_types[1,]<-age_selex_types1
rownames(ctl1$age_selex_types)[1]<-"Fishery"
#--------------------------------------------------
age_selex_types2<-data.frame(Pattern = 12,
                              Discard = 0,
                              Male    = 0,
                              Special = 0)
ctl1$age_selex_types[2,]<-age_selex_types2
rownames(ctl1$age_selex_types)[2]<-"PELAGO"
#--------------------------------------------------
age_selex_types3<-data.frame(Pattern = 12,
                              Discard = 0,
                              Male    = 0,
                              Special = 0)
ctl1$age_selex_types[3,]<-age_selex_types3
<<<<<<< HEAD
#--------------------------------------------------
=======
rownames(ctl1$age_selex_types)[3]<-"ECOCADIZ"
#--------------------------------------------------
#revisa salidas
ctl1$age_selex_types
>>>>>>> main
```

### parametros de selectividad a la talla

```{r}
#--------------------------------------------------
<<<<<<< HEAD
size_selex_parms1<-data.frame(row.names="SizeSel_P_1_Fishery(1)",
                      "LO"           = -1,
                      "HI"           = 20,
                      "INIT"         = 12,
                      "PRIOR"        = 0,
                      "PR_SD"        = 0,
                      "PR_type"      = 0,
                      "PHASE"        = 2,
                      "env_var&link" = 0,
                      "dev_link"     = 0,
                      "dev_minyr"    = 0,
                      "dev_maxyr"    = 0,
                      "dev_PH"       = 0.5,
                      "Block"        = 0,
                      "Block_Fxn"    = 0)
ctl1$size_selex_parms[1,]<-size_selex_parms1
#--------------------------------------------------
size_selex_parms2<-data.frame(row.names="SizeSel_P_1_Fishery(1)",
                      "LO"           = -1,
                      "HI"           = 20,
                      "INIT"         = 18,
                      "PRIOR"        = 0,
                      "PR_SD"        = 0,
                      "PR_type"      = 0,
                      "PHASE"        = 2,
                      "env_var&link" = 0,
                      "dev_link"     = 0,
                      "dev_minyr"    = 0,
                      "dev_maxyr"    = 0,
                      "dev_PH"       = 0.5,
                      "Block"        = 0,
                      "Block_Fxn"    = 0)
ctl1$size_selex_parms[2,]<-size_selex_parms2
#--------------------------------------------------
size_selex_parms3<-data.frame(row.names="SizeSel_P_1_PELAGO(2)",
                      "LO"           = -3,
                      "HI"           = 8,
                      "INIT"         = 6,
                      "PRIOR"        = 0,
                      "PR_SD"        = 0,
                      "PR_type"      = 0,
                      "PHASE"        = 3,
                      "env_var&link" = 0,
                      "dev_link"     = 0,
                      "dev_minyr"    = 0,
                      "dev_maxyr"    = 0,
                      "dev_PH"       = 0.5,
                      "Block"        = 0,
                      "Block_Fxn"    = 0)
ctl1$size_selex_parms[3,]<-size_selex_parms3
#--------------------------------------------------
size_selex_parms4<-data.frame(row.names="SizeSel_P_2_PELAGO(2)",
                      "LO"           = -3,
                      "HI"           = 16,
                      "INIT"         = 10,
                      "PRIOR"        = 0,
                      "PR_SD"        = 0,
                      "PR_type"      = 0,
                      "PHASE"        = 3,
                      "env_var&link" = 0,
                      "dev_link"     = 0,
                      "dev_minyr"    = 0,
                      "dev_maxyr"    = 0,
                      "dev_PH"       = 0.5,
                      "Block"        = 0,
                      "Block_Fxn"    = 0)
ctl1$size_selex_parms[4,]<-size_selex_parms4
#--------------------------------------------------
size_selex_parms5<-data.frame(row.names="SizeSel_P_1_ECOCADIZ(3)",
                      "LO"           = -1,
                      "HI"           = 10,
                      "INIT"         = 8,
                      "PRIOR"        = 0,
                      "PR_SD"        = 0,
                      "PR_type"      = 0,
                      "PHASE"        = 3,
                      "env_var&link" = 0,
                      "dev_link"     = 0,
                      "dev_minyr"    = 0,
                      "dev_maxyr"    = 0,
                      "dev_PH"       = 0.5,
                      "Block"        = 0,
                      "Block_Fxn"    = 0)
ctl1$size_selex_parms[5,]<-size_selex_parms5
#--------------------------------------------------
size_selex_parms6<-data.frame(row.names="SizeSel_P_2_ECOCADIZ(3)",
                      "LO"           = -1,
                      "HI"           = 20.5,
                      "INIT"         = 15,
                      "PRIOR"        = 0,
                      "PR_SD"        = 0,
                      "PR_type"      = 0,
                      "PHASE"        = 3,
                      "env_var&link" = 0,
                      "dev_link"     = 0,
                      "dev_minyr"    = 0,
                      "dev_maxyr"    = 0,
                      "dev_PH"       = 0.5,
                      "Block"        = 0,
                      "Block_Fxn"    = 0)
ctl1$size_selex_parms[6,]<-size_selex_parms6
#--------------------------------------------------
=======
size_selex_parms1<-data.frame("LO"           = -1,
                              "HI"           = 20,
                              "INIT"         = 12,
                              "PRIOR"        = 0,
                              "PR_SD"        = 0,
                              "PR_type"      = 0,
                              "PHASE"        = 2,
                              "env_var&link" = 0,
                              "dev_link"     = 0,
                              "dev_minyr"    = 0,
                              "dev_maxyr"    = 0,
                              "dev_PH"       = 0.5,
                              "Block"        = 0,
                              "Block_Fxn"    = 0)
ctl1$size_selex_parms[1,]<-size_selex_parms1
rownames(ctl1$size_selex_parms)[1]<-"SizeSel_P_1_Fishery(1)"
#--------------------------------------------------
size_selex_parms2<-data.frame("LO"           = -1,
                              "HI"           = 20,
                              "INIT"         = 18,
                              "PRIOR"        = 0,
                              "PR_SD"        = 0,
                              "PR_type"      = 0,
                              "PHASE"        = 2,
                              "env_var&link" = 0,
                              "dev_link"     = 0,
                              "dev_minyr"    = 0,
                              "dev_maxyr"    = 0,
                              "dev_PH"       = 0.5,
                              "Block"        = 0,
                              "Block_Fxn"    = 0)
ctl1$size_selex_parms[2,]<-size_selex_parms2
rownames(ctl1$size_selex_parms)[2]<-"SizeSel_P_2_Fishery(1)"
#--------------------------------------------------
size_selex_parms3<-data.frame("LO"           = -3,
                              "HI"           = 8,
                              "INIT"         = 6,
                              "PRIOR"        = 0,
                              "PR_SD"        = 0,
                              "PR_type"      = 0,
                              "PHASE"        = 3,
                              "env_var&link" = 0,
                              "dev_link"     = 0,
                              "dev_minyr"    = 0,
                              "dev_maxyr"    = 0,
                              "dev_PH"       = 0.5,
                              "Block"        = 0,
                              "Block_Fxn"    = 0)
ctl1$size_selex_parms[3,]<-size_selex_parms3
rownames(ctl1$size_selex_parms)[3]<-"SizeSel_P_1_PELAGO(2)"
#--------------------------------------------------
size_selex_parms4<-data.frame("LO"           = -3,
                              "HI"           = 16,
                              "INIT"         = 10,
                              "PRIOR"        = 0,
                              "PR_SD"        = 0,
                              "PR_type"      = 0,
                              "PHASE"        = 3,
                              "env_var&link" = 0,
                              "dev_link"     = 0,
                              "dev_minyr"    = 0,
                              "dev_maxyr"    = 0,
                              "dev_PH"       = 0.5,
                              "Block"        = 0,
                              "Block_Fxn"    = 0)
ctl1$size_selex_parms[4,]<-size_selex_parms4
rownames(ctl1$size_selex_parms)[4]<-"SizeSel_P_2_PELAGO(2)"
#--------------------------------------------------
size_selex_parms5<-data.frame("LO"           = -1,
                              "HI"           = 10,
                              "INIT"         = 8,
                              "PRIOR"        = 0,
                              "PR_SD"        = 0,
                              "PR_type"      = 0,
                              "PHASE"        = 3,
                              "env_var&link" = 0,
                              "dev_link"     = 0,
                              "dev_minyr"    = 0,
                              "dev_maxyr"    = 0,
                              "dev_PH"       = 0.5,
                              "Block"        = 0,
                              "Block_Fxn"    = 0)
ctl1$size_selex_parms[5,]<-size_selex_parms5
rownames(ctl1$size_selex_parms)[5]<-"SizeSel_P_1_ECOCADIZ(3)"
#--------------------------------------------------
size_selex_parms6<-data.frame("LO"           = -1,
                              "HI"           = 20.5,
                              "INIT"         = 15,
                              "PRIOR"        = 0,
                              "PR_SD"        = 0,
                              "PR_type"      = 0,
                              "PHASE"        = 3,
                              "env_var&link" = 0,
                              "dev_link"     = 0,
                              "dev_minyr"    = 0,
                              "dev_maxyr"    = 0,
                              "dev_PH"       = 0.5,
                              "Block"        = 0,
                              "Block_Fxn"    = 0)
ctl1$size_selex_parms[6,]<-size_selex_parms6
rownames(ctl1$size_selex_parms)[6]<-"SizeSel_P_2_ECOCADIZ(3)"
#--------------------------------------------------
# revisa salidas
ctl1$size_selex_parms

>>>>>>> main
```

### parametros de selectividad a la edad
\quad
```{r}
<<<<<<< HEAD
#--------------------------------------------------
age_selex_parms1<-data.frame(row.names="AgeSel_P_1_Fishery(1)",
                      "LO"            = -2.0,
                      "HI"            = 5.50,
                      "INIT"          = 0.10,
                      "PRIOR"         = 0,
                      "PR_SD"         = 0.01,
                      "PR_type"       = 0,
                      "PHASE"         = -1,
                      "env_var&link"  = 0,
                      "dev_link"      = 0,
                      "dev_minyr"     = 0,
                      "dev_maxyr"     = 0,
                      "dev_PH"        = 0.5,
                      "Block"         = 0,
                      "Block_Fxn"     = 0)
ctl1$age_selex_parms[1,]<-age_selex_parms1
#--------------------------------------------------
age_selex_parms2<-data.frame(row.names="AgeSel_P_2_Fishery(1)",
                      "LO"            = -1.0,
                      "HI"            = 5.50,
                      "INIT"          = 5.0,
                      "PRIOR"         = 0,
                      "PR_SD"         = 0.01,
                      "PR_type"       = 0,
                      "PHASE"         = -1,
                      "env_var&link"  = 0,
                      "dev_link"      = 0,
                      "dev_minyr"     = 0,
                      "dev_maxyr"     = 0,
                      "dev_PH"        = 0.5,
                      "Block"         = 0,
                      "Block_Fxn"     = 0)
ctl1$age_selex_parms[2,]<-age_selex_parms2
#--------------------------------------------------
age_selex_parms3<-data.frame(row.names="AgeSel_P_1_PELAGO(2)",
                      "LO"            = -2.0,
                      "HI"            = 5.50,
                      "INIT"          = 0.10,
                      "PRIOR"         = 0,
                      "PR_SD"         = 0.01,
                      "PR_type"       = 0,
                      "PHASE"         = -1,
                      "env_var&link"  = 0,
                      "dev_link"      = 0,
                      "dev_minyr"     = 0,
                      "dev_maxyr"     = 0,
                      "dev_PH"        = 0.5,
                      "Block"         = 0,
                      "Block_Fxn"     = 0)
ctl1$age_selex_parms[3,]<-age_selex_parms3
#--------------------------------------------------
age_selex_parms4<-data.frame(row.names="AgeSel_P_2_PELAGO(2)",
                      "LO"            = -1.0,
                      "HI"            = 5.50,
                      "INIT"          = 5.00,
                      "PRIOR"         = 0,
                      "PR_SD"         = 0.01,
                      "PR_type"       = 0,
                      "PHASE"         = -1,
                      "env_var&link"  = 0,
                      "dev_link"      = 0,
                      "dev_minyr"     = 0,
                      "dev_maxyr"     = 0,
                      "dev_PH"        = 0.5,
                      "Block"         = 0,
                      "Block_Fxn"     = 0)
=======
age_selex_parms1<-data.frame("LO"            = -2.0,
                             "HI"            = 5.50,
                             "INIT"          = 0.10,
                             "PRIOR"         = 0,
                             "PR_SD"         = 0.01,
                             "PR_type"       = 0,
                             "PHASE"         = -1,
                             "env_var&link"  = 0,
                             "dev_link"      = 0,
                             "dev_minyr"     = 0,
                             "dev_maxyr"     = 0,
                             "dev_PH"        = 0.5,
                             "Block"         = 0,
                             "Block_Fxn"     = 0)
ctl1$age_selex_parms[1,]<-age_selex_parms1
rownames(ctl1$age_selex_parms)[1]<-"AgeSel_P_1_Fishery(1)"
#--------------------------------------------------
age_selex_parms2<-data.frame("LO"            = -1.0,
                             "HI"            = 5.50,
                             "INIT"          = 5.0,
                             "PRIOR"         = 0,
                             "PR_SD"         = 0.01,
                             "PR_type"       = 0,
                             "PHASE"         = -1,
                             "env_var&link"  = 0,
                             "dev_link"      = 0,
                             "dev_minyr"     = 0,
                             "dev_maxyr"     = 0,
                             "dev_PH"        = 0.5,
                             "Block"         = 0,
                             "Block_Fxn"     = 0)
ctl1$age_selex_parms[2,]<-age_selex_parms2
rownames(ctl1$age_selex_parms)[2]<-"AgeSel_P_2_Fishery(1)"
#--------------------------------------------------
age_selex_parms3<-data.frame("LO"            = -2.0,
                             "HI"            = 5.50,
                             "INIT"          = 0.10,
                             "PRIOR"         = 0,
                             "PR_SD"         = 0.01,
                             "PR_type"       = 0,
                             "PHASE"         = -1,
                             "env_var&link"  = 0,
                             "dev_link"      = 0,
                             "dev_minyr"     = 0,
                             "dev_maxyr"     = 0,
                             "dev_PH"        = 0.5,
                             "Block"         = 0,
                             "Block_Fxn"     = 0)
ctl1$age_selex_parms[3,]<-age_selex_parms3
rownames(ctl1$age_selex_parms)[3]<-"AgeSel_P_1_PELAGO(2)"
#--------------------------------------------------
age_selex_parms4<-data.frame("LO"            = -1.0,
                             "HI"            = 5.50,
                             "INIT"          = 5.00,
                             "PRIOR"         = 0,
                             "PR_SD"         = 0.01,
                             "PR_type"       = 0,
                             "PHASE"         = -1,
                             "env_var&link"  = 0,
                             "dev_link"      = 0,
                             "dev_minyr"     = 0,
                             "dev_maxyr"     = 0,
                             "dev_PH"        = 0.5,
                             "Block"         = 0,
                             "Block_Fxn"     = 0)
>>>>>>> main
ctl1$age_selex_parms[4,]<-age_selex_parms4
rownames(ctl1$age_selex_parms)[4]<-"AgeSel_P_2_PELAGO(2)"
#--------------------------------------------------
<<<<<<< HEAD
age_selex_parms5<-data.frame(row.names="AgeSel_P_1_ECOCADIZ(3)",
                      "LO"            = -2.0,
=======
age_selex_parms5<-data.frame("LO"            = -2.0,
>>>>>>> main
                      "HI"            = 5.50,
                      "INIT"          = 0.10,
                      "PRIOR"         = 0,
                      "PR_SD"         = 0.01,
                      "PR_type"       = 0,
                      "PHASE"         = -1,
                      "env_var&link"  = 0,
                      "dev_link"      = 0,
                      "dev_minyr"     = 0,
                      "dev_maxyr"     = 0,
                      "dev_PH"        = 0.5,
                      "Block"         = 0,
                      "Block_Fxn"     = 0)
ctl1$age_selex_parms[5,]<-age_selex_parms5
rownames(ctl1$age_selex_parms)[5]<-"AgeSel_P_1_ECOCADIZ(3)"
#--------------------------------------------------
<<<<<<< HEAD
age_selex_parms6<-data.frame(row.names="AgeSel_P_2_ECOCADIZ(3)",
                      "LO"            = -1.0,
=======
age_selex_parms6<-data.frame("LO"            = -1.0,
>>>>>>> main
                      "HI"            = 5.50,
                      "INIT"          = 5.00,
                      "PRIOR"         = 0,
                      "PR_SD"         = 0.01,
                      "PR_type"       = 0,
                      "PHASE"         = -1,
                      "env_var&link"  = 0,
                      "dev_link"      = 0,
                      "dev_minyr"     = 0,
                      "dev_maxyr"     = 0,
                      "dev_PH"        = 0.5,
                      "Block"         = 0,
                      "Block_Fxn"     = 0)
ctl1$age_selex_parms[6,]<-age_selex_parms6
<<<<<<< HEAD
#--------------------------------------------------
=======
rownames(ctl1$age_selex_parms)[6]<-"AgeSel_P_2_ECOCADIZ(3)"
#--------------------------------------------------
# revisa salidas
ctl1$age_selex_parms

>>>>>>> main
```


### otros parámetros
\quad

- `Use_2D_AR1_selectivity`: use 2D_AR1 selectivity(0/1)
- `TG_custom`: 0=no read and autogen if tag data exist; 1=read
- `DoVar_adjust`: 1= add_to_survey_CV; 2=add_to_discard_stddev; 3=add_to_bodywt_CV; 4=mult_by_lencomp_N; 5=mult_by_agecomp_N; 6=mult_by_size-at-age_N; 7=mult_by_generalized_sizecomp
- `Variance_adjustment_list`: 
- `maxlambdaphase`:
- `sd_offset`: must be 1 if any growthCV, sigmaR, or survey extraSD is an estimated parameter
- `maxlambdaphase`: 
- `sd_offset`:
- `lambdas`:
- `N_lambdas`: 
- `more_stddev_reporting`: 
- `stddev_reporting_specs`:
- `stddev_reporting_selex`: 
- `stddev_reporting_growth`: 
- `stddev_reporting_N_at_A`: 


```{r }
#--------------------------------------------------
<<<<<<< HEAD
ctl1$Use_2D_AR1_selectivity<-0
ctl1$TG_custom<-0
ctl1$DoVar_adjust<-1
#--------------------------------------------------
varadj1<-data.frame(row.names="Variance_adjustment_list1",
                      "Factor"  = 4,
                      "Fleet"   = 1,
                      "Value"   = 0.0045)
ctl1$Variance_adjustment_list[1,]<-varadj1
#--------------------------------------------------
varadj2<-data.frame(row.names="Variance_adjustment_list2",
                      "Factor"  = 4,
                      "Fleet"   = 2,
                      "Value"   = 0.0051)
ctl1$Variance_adjustment_list[1,]<-varadj2
#--------------------------------------------------
varadj3<-data.frame(row.names="Variance_adjustment_list3",
                      "Factor"  = 4,
                      "Fleet"   = 3,
                      "Value"   = 0.0047)
ctl1$Variance_adjustment_list[1,]<-varadj3
=======
ctl1$Use_2D_AR1_selectivity <-0
ctl1$TG_custom              <-0
ctl1$DoVar_adjust           <-1
# revisa salidas
ctl1[64:66]


#--------------------------------------------------
varadj0 <- list()
varadj1<-data.frame(row.names=c("Variance_adjustment_list1",
                                "Variance_adjustment_list2",
                                "Variance_adjustment_list3"),
                      "Factor"  = c(4,4,4),
                      "Fleet"   = c(1,2,3),
                      "Value"   = c(0.0045,0.0051,0.0047))
varadj0[[1]] <- varadj1
names(varadj0)<-"Variance_adjustment_list"

ctl1 <- append(ctl1, varadj0, after = 66)

ctl1$Variance_adjustment_list

ctl1[67]
>>>>>>> main
#--------------------------------------------------
ctl1$maxlambdaphase          <- 1
ctl1$sd_offset               <- 1
ctl1$lambdas                 <- NULL
ctl1$N_lambdas               <- 0
ctl1$more_stddev_reporting   <- 0
ctl1$stddev_reporting_specs  <- NULL
ctl1$stddev_reporting_selex  <- NULL
ctl1$stddev_reporting_growth <- NULL
ctl1$stddev_reporting_N_at_A <- NULL
#--------------------------------------------------
<<<<<<< HEAD
=======
ctl1[68:71]
>>>>>>> main
```


###  Escribir archivo de control modificado con la función  `SS_write` para el enfoque de modelación `SS3`
```{r eval=T}
#----------------------------------------------------------------
r4ss::SS_writectl(ctl1,
                  outfile=here(dirname.mod,"control.ss"),
                  overwrite = TRUE)
#----------------------------------------------------------------
```
