---
title: "Formato Archivo Control.ss"
author: " "
date: '`r format(Sys.Date(),"%B, %d, %Y")`'
output: 
  pdf_document:
   toc: TRUE
   number_sections: yes
urlcolor: blue   
---

\newpage
```{r global-options, include=FALSE}
knitr::opts_chunk$set(echo=T, warning=FALSE, message=FALSE,collapse=TRUE,fig.align="center",fig.pos="h!")
```


# Descripción del repositorio

- Directorio con archivos requeridos para ejecutar GADGET
- Directorio con archivos requeridos para ejecutar SS3
- Directorio con ejecutable SS3 para tres sistemas operativos (windows, linux y mac)
- Códigos Rmarkdown (pdf o html) que permita modificar archivos SS3
    - formato data.ss
    - formato contro.ss
    - formato starter.ss
    - formato forecast.ss

# Descargar archivos requeridos desde repositorio

Tarea pendiente....

# Librerias requeridas


```{r results='hide',include=FALSE}
## Librerías requeridas
 paquetes <- c("stringr", "tidyverse", "kableExtra","ggplot2","ggthemes",
               "patchwork","dplyr","reshape","here","r4ss")
 lapply(paquetes, require, character.only = TRUE)
```


## Identificamos los directorio de trabajo
```{r}
dirname.base <- here("10a_anchcadiz")
```

#### Creamos un nuevo directorio para la nueva versión del modelo modificado 
\quad
```{r}
dirname.mod <- here("boqueron_SS3")
dir.create(path=dirname.mod, showWarnings = TRUE, recursive = TRUE)
```

## Leer los archivos de Stock Synthesis  con la función `SS_read()`

Cada uno de los archivos de entrada se lee en R como una lista. 
 
 Use `names()` para ver todos los componentes de la lista

```{r}
inputs <- r4ss::SS_read(dir = dirname.base)
names(inputs)

#trabajaremos con archivo ctl
ctl<-inputs$ctl # archivo base
ctl1<-ctl # archivo modificado
```

## Revisamos los nombres de los componentes de la lista del archivo control que deseamos modificar

```{r}
names(ctl1) 
```

\newpage
##  Especificaciones iniciales
```{r}
ctl1$nseas    <- 4
ctl1$N_areas  <- 1
ctl1$Nages    <- 4
ctl1$Nsexes   <- 1
ctl1$Npopbins <- 44
ctl1$Nfleets  <- 3
ctl1$Do_AgeKey<- 0
```


## Datos de los archivos
```{r}
ctl1$fleetnames <- c("Fishery","PELAGO","ECOCADIZ")
ctl1$Comments<-"#C 2023 Boqueron Cádiz control file MODELO TRIMESTRAL"
ctl1$eof        <- TRUE
```


## Especificaciones del crecimiento 
```{r}
#--------------------------------------------------------------
# EmpiricalWAA
#--------------------------------------------------------------
# 0 means do not read wtatage.ss; 
# 1 means read and use wtatage.ss and 
# also read and use growth parameters
ctl1$EmpiricalWAA <- 0
#--------------------------------------------------------------
# N_GP
#_N_Growth_Patterns 
#--------------------------------------------------------------
# (Growth Patterns,
# Morphs, 
# Bio Patterns,
# GP 
# are terms used interchangeably in SS3)
ctl1$N_GP <- 1
#--------------------------------------------------------------
#N_platoon
#_N_platoons_Within_GrowthPattern 
#--------------------------------------------------------------
ctl1$N_platoon <- 1
```

## Distribución del reclutamiento
```{r}
#--------------------------------------------------------------
# recr_dist_method for parameters:  
#--------------------------------------------------------------
# 2=main effects for GP, Area, Settle timing; 
# 3=each Settle entity; 
# 4=none (only when N_GP*Nsettle*pop==1)
ctl1$recr_dist_method<-3
#--------------------------------------------------------------
# not yet implemented; Future usage: Spawner-Recruitment: 
#--------------------------------------------------------------
# 1=global; 
# 2=by area
ctl1$recr_global_area<-1
#--------------------------------------------------------------
#  number of recruitment settlement assignments 
#--------------------------------------------------------------
ctl1$recr_dist_read<-1
#--------------------------------------------------------------
# unused option
#--------------------------------------------------------------
ctl1$recr_dist_inx<-0
#--------------------------------------------------------------
# GPattern month  area  age (for each settlement assignment)
#--------------------------------------------------------------
rec_pattern<-data.frame(row.names="recr_dist_pattern1",
                        "GPattern" = 1,
                        "month"    = 1,
                        "area"     = 1,
                        "age"      = 0)
ctl1$recr_dist_pattern<-rec_pattern
#--------------------------------------------------------------
#_Cond 0 # N_movement_definitions goes here if Nareas > 1
#--------------------------------------------------------------


#--------------------------------------------------------------
#_Cond 1.0 # first age that moves (real age at begin of season, not integer) 
           # also cond on do_migration>0
#--------------------------------------------------------------

#--------------------------------------------------------------
#_Cond 1 1 1 2 4 10 # example move definition for 
#--------------------------------------------------------------
  # seas=1, 
  # morph=1, 
  # source=1 
  # dest=2, 
  # age1=4, 
  # age2=10
```

## Bloques
```{r}
#--------------------------------------------------------------
#_Nblock_Patterns
#--------------------------------------------------------------
ctl1$N_Block_Designs <- 1
#--------------------------------------------------------------
#_blocks_per_pattern 
#--------------------------------------------------------------
ctl1$blocks_per_pattern<-1
#--------------------------------------------------------------
# begin and end years of blocks
#--------------------------------------------------------------
ctl1$Block_Design<-c(1989,1989)
```


## Parámetros que varían en el tiempo 
```{r}
#--------------------------------------------------------------------------------------
# controls for all timevary parameters 
#--------------------------------------------------------------
#_time-vary parm bound check (
   # 1=warn relative to base parm bounds; 
   # 3=no bound check); 
   # Also see env (3) and dev (5) options to constrain with base bounds
ctl1$time_vary_adjust_method <- 1

#--------------------------------------------------------------
# AUTOGEN
#--------------------------------------------------------------
# autogen: 
     # 1st element for biology, 
     # 2nd for SR, 
     # 3rd for Q, 
     # 4th reserved, 
     # 5th for selex
# where: 0 = autogen time-varying parms of this category; 
#        1 = read each time-varying parm line; 
#        2 = read then autogen if parm min==-12345
#
time_auto<-data.frame(matrix(rep(1,5),nrow=1,ncol=5))
colnames(time_auto)<-paste("time_vary_auto_generation_",seq(1,5,1),sep="")

ctl1$time_vary_auto_generation<-time_auto

#--------------------------------------------------------------------------------------
#_Available timevary codes
#--------------------------------------------------------------
#_Block types: 
#--------------------------------------------------------------
             # 0: P_block=P_base*exp(TVP); 
             # 1: P_block=P_base+TVP; 
             # 2: P_block=TVP; 
             # 3: P_block=P_block(-1) + TVP

#--------------------------------------------------------------
#_Block_trends: 
#--------------------------------------------------------------
             # -1: trend bounded by base parm min-max and parms in transformed units (beware); 
             # -2: endtrend and infl_year direct values; 
             # -3: end and infl as fraction of base range

#--------------------------------------------------------------
#_EnvLinks:  
#--------------------------------------------------------------
             # 1: P(y)=P_base*exp(TVP*env(y));  
             # 2: P(y)=P_base+TVP*env(y);  
             # 3: P(y)=f(TVP,env_Zscore) w/ logit to stay in min-max;  
             # 4: P(y)=2.0/(1.0+exp(-TVP1*env(y) - TVP2))

#--------------------------------------------------------------
#_DevLinks: 
#--------------------------------------------------------------
             # 1: P(y)*=exp(dev(y)*dev_se;  
             # 2: P(y)+=dev(y)*dev_se;  
             # 3: random walk;  
             # 4: zero-reverting random walk with rho;  
             # 5: like 4 with logit transform to stay in base min-max

#--------------------------------------------------------------
#_DevLinks(more): 
#--------------------------------------------------------------
             # 21-25 keep last dev for rest of years
#
#--------------------------------------------------------------
#_Prior_codes: 
#--------------------------------------------------------------
             # 0=none; 
             # 6=normal; 
             # 1=symmetric beta; 
             # 2=CASAL's beta; 
             # 3=lognormal; 
             # 4=lognormal with biascorr; 
             # 5=gamma
#
```

## Parámetros biológicos
```{r}
# setup for M, growth, wt-len, maturity, fecundity, (hermaphro), recr_distr, cohort_grow, (movement), (age error), (catch_mult), sex ratio 
#--------------------------------------------------------------
#_NATMORT
#--------------------------------------------------------------
#_natM_type:
#_0=1Parm;
#_1=N_breakpoints;
#_2=Lorenzen;
#_3=agespecific;
#_4=agespec_withseasinterpolate;
#_5=BETA:_Maunder_link_to_maturity;
#_6=Lorenzen_range
#_no additional input for selected M option; read 1P per morph
#
ctl1$natM_type<-0

#--------------------------------------------------------------
# GrowthModel: 
#--------------------------------------------------------------
# 1=vonBert with L1&L2; 
# 2=Richards with L1&L2; 
# 3=age_specific_K_incr; 
# 4=age_specific_K_decr; 
# 5=age_specific_K_each; 
# 6=NA; 
# 7=NA; 
# 8=growth cessation
ctl1$GrowthModel<-1
#--------------------------------------------------------------
#_Age(post-settlement)_for_L1;linear growth below this
#--------------------------------------------------------------
ctl1$Growth_Age_for_L1<-0.1
#--------------------------------------------------------------
#_Growth_Age_for_L2 (999 to use as Linf)
#--------------------------------------------------------------
ctl1$Growth_Age_for_L2<-4
#--------------------------------------------------------------
#_exponential decay for growth above maxage 
#(value should approx initial Z; 
# -999 replicates 3.24; 
# -998 to not allow growth above maxage)
#--------------------------------------------------------------
ctl1$Exp_Decay<- -999
#--------------------------------------------------------------
#_placeholder for future growth feature
#--------------------------------------------------------------
ctl1$Growth_Placeholder <- 0

#####????????? 
ctl1$N_natMparms <- 1 # Buscar------- modelo simple no lo tiene, revisar
#####?????????

#--------------------------------------------------------------
#_SD_add_to_LAA (set to 0.1 for SS2 V1.x compatibility)
#--------------------------------------------------------------
ctl1$SD_add_to_LAA <- 0

#--------------------------------------------------------------
#_CV_Growth_Pattern:  
#--------------------------------------------------------------
# 0 CV=f(LAA); 
# 1 CV=F(A); 
# 2 SD=F(LAA); 
# 3 SD=F(A); 
# 4 logSD=F(A)
#--------------------------------------------------------------
ctl1$CV_Growth_Pattern <- 0
##--------------------------------------------------------------
#_maturity_option: 
##--------------------------------------------------------------
# 1=length logistic; 
# 2=age logistic; 
# 3=read age-maturity matrix by growth_pattern; 
# 4=read age-fecundity; 
# 5=disabled; 
# 6=read length-maturity
##--------------------------------------------------------------
ctl1$maturity_option <- 1
##--------------------------------------------------------------
#_First_Mature_Age
ctl1$First_Mature_Age <- 1
##--------------------------------------------------------------
#_fecundity_at_length option:
##--------------------------------------------------------------
# (1)eggs=Wt*(a+b*Wt);
# (2)eggs=a*L^b;
# (3)eggs=a*Wt^b; 
# (4)eggs=a+b*L; 
# (5)eggs=a+b*W
##--------------------------------------------------------------
ctl1$fecundity_option <- 1
##--------------------------------------------------------------
#_hermaphroditism option: 
##--------------------------------------------------------------
# 0=none; 
# 1=female-to-male age-specific fxn; 
# -1=male-to-female age-specific fxn
##--------------------------------------------------------------
ctl1$hermaphroditism_option <- 0
##--------------------------------------------------------------
#_parameter_offset_approach for M, G, CV_G: 
##--------------------------------------------------------------
# 1- direct, no offset**; 
# 2- male=fem_parm*exp(male_parm); 
# 3: male=female*exp(parm) then old=young*exp(parm)
##--------------------------------------------------------------
ctl1$parameter_offset_approach <- 1
#_** in option 1, any male parameter with value = 0.0 and phase <0 is set equal to female parameter
#
```

\newpage
### Parámetros biológicos

La función principal del archivo de control es definir los parámetros que utilizará el modelo. A continuación se indican  las líneas de parámetros biológicos que serán modificadas:

```{r}
row.names(ctl$MG_parms)
```


La definición de cada línea es la siguiente:

- `NatM_p_1_Fem_GP_1` = Mortalidad natural para el patrón de crecimiento de hembras (Fem) 1, donde el número de parámetros de mortalidad natural depende de la opción seleccionada.
- `L_at_Amin_Fem_GP_1` = Longitud en Amin (unidades en cm) para hembra, patrón de crecimiento 1.
- `L_at_Amax_Fem_GP_1` = Longitud en Amax (unidades en cm) para hembra, patrón de crecimeinto 1.
- `VonBert_K_Fem_GP_1` = Coeficiente de crecimiento de von Bertalanffy (las unidades son por año) para las hembras, patrón de crecimiento 1.
- `CV_young_Fem_GP_1` = variabilidad para el tamaño a la edad <= Amin para las hembras, patrón de crecimiento 1. Tenga en cuenta que CV no puede variar con el tiempo,  por lo que no figure env-link  o un vector de desviación. Además, las unidades son como CV o como desviación estándar, dependiendo del valor asignado del patrón CV.
- `CV_old_Fem_GP_1` = variabilidad para el tamaño a la edad >= Amax para las hembras, patrón de crecimiento 1. Para edades intermedias, haga una interpolación lineal de CV en el tamaño medio a la edad. Tenga en cuenta que las unidades para CV dependerán del patrón CV y del valor del parámetro mortalidad-crecimiento como compensación. El valor del CV no puede variar con el tiempo.
- `Wtlen_1_Fem_GP_1` = coeficiente para convertir la longitud en cm en peso en kg para las hembras.
- `Wtlen_2_Fem_GP_1` = exponente en convertir la longitud a peso para hembras.   
- `Mat50%_Fem_GP_1` = inflexión logística de madurez (en cm o años) donde la madurez femenina en logitud (o edad) es una función logística.
- `Mat_slope_Fem_GP_1` = pendiente logística (debe tener valor negativo).
- `Eggs_alpha_Fem_GP_1` = parámetros de fecundidad. El uso depende de la opción de fecundidad seleccionada.
- `Eggs_beta_Fem_GP_1` 
 
 
Cada línea de parámetro biológicos contiene la siguiente información:

```{r}
names(ctl$MG_parms)
```

La definición de cada línea es la siguiente:

- `LO`      = un valor mínimo para el parámetro
- `HI`      = un valor máximo para el parámetro
- `INIT`    = valor inicial para el parámetro. Si la fase (descrita a continuación) para el parámetro es negativa, el parámetro se fija en este valor. Si se lee el archivo ss.par, sobreescribe estos valores INIT.
- `PRIOR`   = valor esperado para el parámetro. Este valor se ignora si el  `PR_type` es 0 (no prior) o 1 (symmetric beta). Si `PR_type` es lognormal (descrito a continuación).
- `PR_SD`   = desviación standar de la `PRIOR`, utilizado para calcular la likelihood del valor del parámetro actual. Este valor es ignorado si la `PR_type` es 0.
- `PR_type` = tipo de distribución de error del valor esperado:

              0 = ninguno
              1 = symmetric beta
              2 = full beta
              3 = lognormal sin ajuste de sesgo
              4 = lognormal con ajuste de sesgo
              5 = gamma, y
              6 = normal.
              
- `PHASE`   = fase en la que se empieza a estimar el parámetro. Un valor negativo hace que el parámetro conserve su valor `INIT` (o valor leído del archivo ss.par)
- `env_var&link` = crea un vinculo  a una serie temporal ingresada al archivo de datos
- `dev_link` = invoca el uso del vector de desviación en la función linkage
- `dev_minyr`= año de inicio del vector de desviación 
- `dev_maxyr`= año final para el vector de desviación
- `dev_PH`   = fase de estimación para elementos en el vector de desviación
- `Block`    = bloque de tiempo  o tendencia a aplicar
- `Block_Fxn`= forma funcional para el desplazamiento de bloques 

##### Mortalidad natural Fem GP_1
```{r}
##--------------------------------------------------------------
#NatM_p_1_Fem_GP_1
##--------------------------------------------------------------
# t(ctl$MG_parms[1,])

MG_parms1<-data.frame(row.names="NatM_p_1_Fem_GP_1",
                      "LO"           = 0.05,
                      "HI"           = 1.6,
                      "INIT"         = 0.7,
                      "PRIOR"        = -1.60944,
                      "PR_SD"        = 0.1,
                      "PR_type"      = 0,
                      "PHASE"        = -4,
                      "env_var&link" = 0,
                      "dev_link"     = 0,
                      "dev_minyr"    = 0,
                      "dev_maxyr"    = 0,
                      "dev_PH"       = 0,
                      "Block"        = 0,
                      "Block_Fxn"    = 0)
ctl1$MG_parms[1,] <- MG_parms1
##--------------------------------------------------------------

##--------------------------------------------------------------
#L_at_Amin_Fem_GP_1
##--------------------------------------------------------------
# t(ctl$MG_parms[2,])
MG_parms2<-data.frame(row.names="L_at_Amin_Fem_GP_1",
                      "LO"           = 0,
                      "HI"           = 10,
                      "INIT"         = 6,
                      "PRIOR"        = 32,
                      "PR_SD"        = 99,
                      "PR_type"      = 0,
                      "PHASE"        = 5,
                      "env_var&link" = 0,
                      "dev_link"     = 0,
                      "dev_minyr"    = 0,
                      "dev_maxyr"    = 0,
                      "dev_PH"       = 0,
                      "Block"        = 0,
                      "Block_Fxn"    = 0)
ctl1$MG_parms[2,]<-MG_parms2
##--------------------------------------------------------------

##--------------------------------------------------------------
#L_at_Amax_Fem_GP_1
##--------------------------------------------------------------
# t(ctl$MG_parms[3,])
MG_parms3<-data.frame(row.names="L_at_Amax_Fem_GP_1",
                      "LO"           = 5,
                      "HI"           = 22,
                      "INIT"         = 18,
                      "PRIOR"        = 50,
                      "PR_SD"        = 99,
                      "PR_type"      = 0,
                      "PHASE"        = 5,
                      "env_var&link" = 0,
                      "dev_link"     = 0,
                      "dev_minyr"    = 0,
                      "dev_maxyr"    = 0,
                      "dev_PH"       = 0,
                      "Block"        = 0,
                      "Block_Fxn"    = 0)
ctl1$MG_parms[3,]<-MG_parms3
##--------------------------------------------------------------

##--------------------------------------------------------------
#VonBert_K_Fem_GP_1
##--------------------------------------------------------------
# t(ctl$MG_parms[4,])
MG_parms4<-data.frame(row.names="VonBert_K_Fem_GP_1",
                      "LO"           = 0.1,
                      "HI"           = 2.0,
                      "INIT"         = 0.5,
                      "PRIOR"        = 0.3,
                      "PR_SD"        = 99,
                      "PR_type"      = 0,
                      "PHASE"        = 3,
                      "env_var&link" = 0,
                      "dev_link"     = 0,
                      "dev_minyr"    = 0,
                      "dev_maxyr"    = 0,
                      "dev_PH"       = 0,
                      "Block"        = 0,
                      "Block_Fxn"    = 0)
ctl1$MG_parms[4,]<-MG_parms4
##--------------------------------------------------------------

##--------------------------------------------------------------
#CV_young_Fem_GP_1
##--------------------------------------------------------------
# t(ctl$MG_parms[5,])
MG_parms5<-data.frame(row.names="CV_young_Fem_GP_1",
                      "LO"           = 0.03,
                      "HI"           = 0.150,
                      "INIT"         = 0.066,
                      "PRIOR"        = 0.1,
                      "PR_SD"        = 99,
                      "PR_type"      = 0,
                      "PHASE"        = 5,
                      "env_var&link" = 0,
                      "dev_link"     = 0,
                      "dev_minyr"    = 0,
                      "dev_maxyr"    = 0,
                      "dev_PH"       = 0,
                      "Block"        = 0,
                      "Block_Fxn"    = 0)
ctl1$MG_parms[5,]<-MG_parms5
##--------------------------------------------------------------

##--------------------------------------------------------------
#CV_old_Fem_GP_1
##--------------------------------------------------------------
# t(ctl$MG_parms[6,])
MG_parms6<-data.frame(row.names="CV_old_Fem_GP_1",
                      "LO"           = 0.03,
                      "HI"           = 0.150,
                      "INIT"         = 0.066,
                      "PRIOR"        = 0.1,
                      "PR_SD"        = 99,
                      "PR_type"      = 0,
                      "PHASE"        = 5,
                      "env_var&link" = 0,
                      "dev_link"     = 0,
                      "dev_minyr"    = 0,
                      "dev_maxyr"    = 0,
                      "dev_PH"       = 0,
                      "Block"        = 0,
                      "Block_Fxn"    = 0)
ctl1$MG_parms[6,]<-MG_parms6
##--------------------------------------------------------------

##--------------------------------------------------------------
#Wtlen_1_Fem_GP_1
##--------------------------------------------------------------
# t(ctl$MG_parms[7,])
MG_parms7<-data.frame(row.names="Wtlen_1_Fem_GP_1",
                      "LO"           = -3.0,
                      "HI"           =  3.0,
                      "INIT"         = 0.00563,
                      "PRIOR"        = 0.00563,
                      "PR_SD"        = 99,
                      "PR_type"      = 0,
                      "PHASE"        = -50,
                      "env_var&link" = 0,
                      "dev_link"     = 0,
                      "dev_minyr"    = 0,
                      "dev_maxyr"    = 0,
                      "dev_PH"       = 0,
                      "Block"        = 0,
                      "Block_Fxn"    = 0)
ctl1$MG_parms[7,]<-MG_parms7
##--------------------------------------------------------------

##--------------------------------------------------------------
#Wtlen_2_Fem_GP_1
##--------------------------------------------------------------
# t(ctl$MG_parms[8,])
MG_parms8<-data.frame(row.names="Wtlen_2_Fem_GP_1",
                      "LO"           = -3.0,
                      "HI"           =  3.0,
                      "INIT"         = 3.1591,
                      "PRIOR"        = 3.1591,
                      "PR_SD"        = 99,
                      "PR_type"      = 0,
                      "PHASE"        = -50,
                      "env_var&link" = 0,
                      "dev_link"     = 0,
                      "dev_minyr"    = 0,
                      "dev_maxyr"    = 0,
                      "dev_PH"       = 0,
                      "Block"        = 0,
                      "Block_Fxn"    = 0)
ctl1$MG_parms[8,]<-MG_parms8
##--------------------------------------------------------------

##--------------------------------------------------------------
#Mat50%_Fem_GP_1
##--------------------------------------------------------------
# t(ctl$MG_parms[9,])
MG_parms9<-data.frame(row.names="Wtlen_2_Fem_GP_1",
                      "LO"           = -3.0,
                      "HI"           =  3.0,
                      "INIT"         = 3.1591,
                      "PRIOR"        = 3.1591,
                      "PR_SD"        = 99,
                      "PR_type"      = 0,
                      "PHASE"        = -50,
                      "env_var&link" = 0,
                      "dev_link"     = 0,
                      "dev_minyr"    = 0,
                      "dev_maxyr"    = 0,
                      "dev_PH"       = 0,
                      "Block"        = 0,
                      "Block_Fxn"    = 0)
ctl1$MG_parms[9,]<-MG_parms9
##--------------------------------------------------------------

##--------------------------------------------------------------
#Mat_slope_Fem_GP_1
##--------------------------------------------------------------
# t(ctl$MG_parms[10,])
MG_parms10<-data.frame(row.names="Mat_slope_Fem_GP_1",
                      "LO"           = -3.0,
                      "HI"           =  3.0,
                      "INIT"         = -0.45,
                      "PRIOR"        = -0.45,
                      "PR_SD"        = 99,
                      "PR_type"      = 0,
                      "PHASE"        = -50,
                      "env_var&link" = 0,
                      "dev_link"     = 0,
                      "dev_minyr"    = 0,
                      "dev_maxyr"    = 0,
                      "dev_PH"       = 0,
                      "Block"        = 0,
                      "Block_Fxn"    = 0)
ctl1$MG_parms[10,]<-MG_parms10
##--------------------------------------------------------------

##--------------------------------------------------------------
#Eggs/kg_inter_Fem_GP_1
##--------------------------------------------------------------
# t(ctl$MG_parms[11,])
MG_parms11<-data.frame(row.names="Eggs/kg_inter_Fem_GP_1",
                      "LO"           = -3.0,
                      "HI"           =  3.0,
                      "INIT"         = 1,
                      "PRIOR"        = 1,
                      "PR_SD"        = 99,
                      "PR_type"      = 0,
                      "PHASE"        = -50,
                      "env_var&link" = 0,
                      "dev_link"     = 0,
                      "dev_minyr"    = 0,
                      "dev_maxyr"    = 0,
                      "dev_PH"       = 0,
                      "Block"        = 0,
                      "Block_Fxn"    = 0)
ctl1$MG_parms[11,]<-MG_parms11
##--------------------------------------------------------------

##--------------------------------------------------------------
#Eggs/kg_slope_wt_Fem_GP_1
##--------------------------------------------------------------
# t(ctl$MG_parms[12,])
MG_parms12<-data.frame(row.names="Eggs/kg_slope_wt_Fem_GP_1",
                      "LO"           = -3.0,
                      "HI"           =  3.0,
                      "INIT"         = 1,
                      "PRIOR"        = 1,
                      "PR_SD"        = 99,
                      "PR_type"      = 0,
                      "PHASE"        = -50,
                      "env_var&link" = 0,
                      "dev_link"     = 0,
                      "dev_minyr"    = 0,
                      "dev_maxyr"    = 0,
                      "dev_PH"       = 0,
                      "Block"        = 0,
                      "Block_Fxn"    = 0)
ctl1$MG_parms[12,]<-MG_parms12
##--------------------------------------------------------------


##--------------------------------------------------------------
#RecrDist_GP_1_area_1_month_1
##--------------------------------------------------------------
# t(ctl$MG_parms[13,])
MG_parms13<-data.frame(row.names="RecrDist_GP_1_area_1_month_1",
                      "LO"           = 0,
                      "HI"           = 10,
                      "INIT"         = 1,
                      "PRIOR"        = 1,
                      "PR_SD"        = 99,
                      "PR_type"      = 0,
                      "PHASE"        = -3,
                      "env_var&link" = 0,
                      "dev_link"     = 0,
                      "dev_minyr"    = 0,
                      "dev_maxyr"    = 0,
                      "dev_PH"       = 0,
                      "Block"        = 0,
                      "Block_Fxn"    = 0)
ctl1$MG_parms[13,]<-MG_parms13
##--------------------------------------------------------------

##--------------------------------------------------------------
#CohortGrowDev
##--------------------------------------------------------------
# t(ctl$MG_parms[14,])
MG_parms14<-data.frame(row.names="CohortGrowDev",
                      "LO"           = 1,
                      "HI"           = 1,
                      "INIT"         = 1,
                      "PRIOR"        = 1,
                      "PR_SD"        = 99,
                      "PR_type"      = 0,
                      "PHASE"        = -1,
                      "env_var&link" = 0,
                      "dev_link"     = 0,
                      "dev_minyr"    = 0,
                      "dev_maxyr"    = 0,
                      "dev_PH"       = 0,
                      "Block"        = 0,
                      "Block_Fxn"    = 0)
ctl1$MG_parms[14,]<-MG_parms14
##--------------------------------------------------------------

##--------------------------------------------------------------
#FracFemale_GP_1
##--------------------------------------------------------------
# t(ctl$MG_parms[15,])
MG_parms15<-data.frame(row.names="FracFemale_GP_1",
                      "LO"           = 0.000001,
                      "HI"           = 0.999999,
                      "INIT"         = 0.5,
                      "PRIOR"        = 0.5,
                      "PR_SD"        = 0.5,
                      "PR_type"      = 0,
                      "PHASE"        = -99,
                      "env_var&link" = 0,
                      "dev_link"     = 0,
                      "dev_minyr"    = 0,
                      "dev_maxyr"    = 0,
                      "dev_PH"       = 0,
                      "Block"        = 0,
                      "Block_Fxn"    = 0)
ctl1$MG_parms[15,]<-MG_parms15
##--------------------------------------------------------------

```


#####_seasonal_effects_on_biology_parms
\quad
```{r}
MGparm_seas_effects1<-data.frame(matrix(rep(0,10),nrow=1,ncol=10))
colnames(MGparm_seas_effects1)<-paste("MGparm_seas_effects_",seq(1,10,1),sep="")

ctl1$MGparm_seas_effects<-MGparm_seas_effects1

##--------------------------------------------------------------
#_ LO HI INIT PRIOR PR_SD PR_type PHASE
#_Cond -2 2 0 0 -1 99 -2 #_placeholder when no seasonal MG parameters
#
##--------------------------------------------------------------
```

\newpage

## Relación stock recluta
```{r}
##--------------------------------------------------------------
#_Spawner-Recruitment; Options: 
##--------------------------------------------------------------
    # 1=NA; 
    # 2=Ricker; 
    # 3=std_B-H; 
    # 4=SCAA; 
    # 5=Hockey; 
    # 6=B-H_flattop; 
    # 7=survival_3Parm; 
    # 8=Shepherd_3Parm; 
    # 9=RickerPower_3parm
ctl1$SR_function <- 4

##--------------------------------------------------------------
# # 0/1 to use steepness in initial equ recruitment calculation
##--------------------------------------------------------------
ctl1$Use_steep_init_equi <- 0

##--------------------------------------------------------------
#  future feature:  
# 0/1 to make realized sigmaR a function of SR curvature
##--------------------------------------------------------------
ctl1$Sigma_R_FofCurvature <- 0

#--------------------------------------------------------------------------------------------
#_LO_HI_INIT_PRIOR_PR_SD_PR_type_PHASE_env-var_use_dev_dev_mnyr_dev_mxyr_dev_PH_Block_Blk_Fxn_#_parm_name
#names(ctl1$SR_parms)
#row.names(ctl1$SR_parms)
#--------------------------------------------------------------------------------------------

```



```{r}
##--------------------------------------------------------------
#SR_LN(R0) 
##--------------------------------------------------------------
# t(ctl$SR_parms[1,])
SR_parms1<-data.frame(row.names="SR_LN(R0)",
                      "LO"           = 5,
                      "HI"           = 20,
                      "INIT"         = 13,
                      "PRIOR"        = 0,
                      "PR_SD"        = 0,
                      "PR_type"      = 0,
                      "PHASE"        = 1,
                      "env_var&link" = 0,
                      "dev_link"     = 0,
                      "dev_minyr"    = 0,
                      "dev_maxyr"    = 0,
                      "dev_PH"       = 0,
                      "Block"        = 0,
                      "Block_Fxn"    = 0)
ctl1$SR_parms[1,]<-SR_parms1
##--------------------------------------------------------------
##--------------------------------------------------------------
#SR_BH_steep
# t(ctl$SR_parms[2,])
##--------------------------------------------------------------
SR_parms2<-data.frame(row.names="SR_SCAA_null",
                      "LO"           = 0.2,
                      "HI"           = 1,
                      "INIT"         = 0.88,
                      "PRIOR"        = 0.777,
                      "PR_SD"        = 0.113,
                      "PR_type"      = 2,
                      "PHASE"        = -4,
                      "env_var&link" = 0,
                      "dev_link"     = 0,
                      "dev_minyr"    = 0,
                      "dev_maxyr"    = 0,
                      "dev_PH"       = 0,
                      "Block"        = 0,
                      "Block_Fxn"    = 0)
##--------------------------------------------------------------
ctl1$SR_parms[2,] <-SR_parms2
##--------------------------------------------------------------
##--------------------------------------------------------------
#SR_sigmaR
# t(ctl$SR_parms[3,])
##--------------------------------------------------------------
SR_parms3<-data.frame(row.names="SR_sigmaR",
                      "LO"           = 0.3,
                      "HI"           = 1.6,
                      "INIT"         = 0.6,
                      "PRIOR"        = 1.1,
                      "PR_SD"        = 99,
                      "PR_type"      = 0,
                      "PHASE"        = -6,
                      "env_var&link" = 0,
                      "dev_link"     = 0,
                      "dev_minyr"    = 0,
                      "dev_maxyr"    = 0,
                      "dev_PH"       = 0,
                      "Block"        = 0,
                      "Block_Fxn"    = 0)
##--------------------------------------------------------------
ctl1$SR_parms[3,] <-SR_parms3
##--------------------------------------------------------------
##--------------------------------------------------------------
#SR_regime 
# t(ctl$SR_parms[4,])
##--------------------------------------------------------------
SR_parms4<-data.frame(row.names="SR_regime",
                      "LO"           = -5,
                      "HI"           = 5,
                      "INIT"         = 0,
                      "PRIOR"        = 0,
                      "PR_SD"        = 99,
                      "PR_type"      = 0,
                      "PHASE"        = -50,
                      "env_var&link" = 0,
                      "dev_link"     = 0,
                      "dev_minyr"    = 0,
                      "dev_maxyr"    = 0,
                      "dev_PH"       = 0,
                      "Block"        = 0,
                      "Block_Fxn"    = 0)
##--------------------------------------------------------------
ctl1$SR_parms[4,] <-SR_parms4
##--------------------------------------------------------------
##--------------------------------------------------------------
#SR_autocorr
# t(ctl$SR_parms[5,])
##--------------------------------------------------------------
SR_parms5<-data.frame(row.names="SR_autocorr",
                      "LO"           = 0,
                      "HI"           = 2,
                      "INIT"         = 0,
                      "PRIOR"        = 1,
                      "PR_SD"        = 99,
                      "PR_type"      = 0,
                      "PHASE"        = -50,
                      "env_var&link" = 0,
                      "dev_link"     = 0,
                      "dev_minyr"    = 0,
                      "dev_maxyr"    = 0,
                      "dev_PH"       = 0,
                      "Block"        = 0,
                      "Block_Fxn"    = 0)
ctl1$SR_parms[5,] <- SR_parms5

ctl1$SR_parms
```

## Desvíos de los reclutamientos
```{r}
##--------------------------------------------------------------
#_no timevary SR parameters
##--------------------------------------------------------------

##--------------------------------------------------------------
#do_recdev:  
##--------------------------------------------------------------
   #0=none; 
   #1=devvector (R=F(SSB)+dev); 
   #2=deviations (R=F(SSB)+dev); 
   #3=deviations (R=R0*dev; dev2=R-f(SSB)); 
   #4=like 3 with sum(dev2) adding penalty
ctl1$do_recdev <- 1

##--------------------------------------------------------------
# first year of main recr_devs; 
#early devs can preceed this era
##--------------------------------------------------------------
ctl1$MainRdevYrFirst <- 1989

##--------------------------------------------------------------
# last year of main recr_devs; 
#forecast devs start in following year
##--------------------------------------------------------------
ctl1$MainRdevYrLast <- 2021

##--------------------------------------------------------------
#_recdev phase 
##--------------------------------------------------------------
ctl1$recdev_phase <- 1

##--------------------------------------------------------------
# (0/1) to read 13 advanced options
##--------------------------------------------------------------
ctl1$recdev_adv <- 0

##--------------------------------------------------------------
#_recdev_early_start 
#(0=none; neg value makes relative to recdev_start)
##--------------------------------------------------------------
ctl1$recdev_early_start <- NULL

##--------------------------------------------------------------
#_recdev_early_phase
##--------------------------------------------------------------
ctl1$recdev_early_phase <- NULL

##--------------------------------------------------------------
#_forecast_recruitment phase 
#(incl. late recr) (0 value resets to maxphase+1)
##--------------------------------------------------------------
ctl1$Fcast_recr_phase <- NULL

```

#### Sesgo
\quad
```{r}
##--------------------------------------------------------------
#_lambda for Fcast_recr_like occurring before endyr+1
##--------------------------------------------------------------
ctl1$lambda4Fcast_recr_like <- NULL
##--------------------------------------------------------------
#_last_yr_nobias_adj_in_MPD; 
#begin of ramp
##--------------------------------------------------------------
ctl1$last_early_yr_nobias_adj <- NULL

##--------------------------------------------------------------
#_first_yr_fullbias_adj_in_MPD; 
#begin of plateau
##--------------------------------------------------------------
ctl1$first_yr_fullbias_adj <- NULL
##--------------------------------------------------------------
#_last_yr_fullbias_adj_in_MPD
##--------------------------------------------------------------
ctl1$last_yr_fullbias_adj <- NULL
##--------------------------------------------------------------
#_end_yr_for_ramp_in_MPD 
#(can be in forecast to shape ramp, but SS3 sets bias_adj to 0.0 for fcast yrs)
##--------------------------------------------------------------
ctl1$first_recent_yr_nobias_adj <- NULL
##--------------------------------------------------------------
#_max_bias_adj_in_MPD 
#(typical ~0.8; 
#-3 sets all years to 0.0; 
#-2 sets all non-forecast yrs w/ estimated recdevs to 1.0;
#-1 sets biasadj=1.0 for all yrs w/ recdevs)
##--------------------------------------------------------------
ctl1$max_bias_adj <- NULL
```

#### Desvíos
\quad
```{r}
#--------------------------------------------------
#_period of cycles in recruitment (N parms read below)
#--------------------------------------------------
ctl1$period_of_cycles_in_recr <- NULL
#--------------------------------------------------
#min rec_dev
#--------------------------------------------------
ctl1$min_rec_dev <- NULL
#--------------------------------------------------
#max rec_dev
#--------------------------------------------------
ctl1$max_rec_dev <- NULL
#--------------------------------------------------
#_read_recdevs
#--------------------------------------------------
ctl1$N_Read_recdevs <- NULL
```

\newpage
## Mortalidad por pesca

```{r}
#--------------------------------------------------
#Fishing Mortality info 
#--------------------------------------------------

#--------------------------------------------------
# F ballpark value in units of annual_F
#--------------------------------------------------
ctl1$F_ballpark <- 0.1
#--------------------------------------------------
# F ballpark year (neg value to disable)
#--------------------------------------------------
ctl1$F_ballpark_year <- -1989
#--------------------------------------------------
# F_Method:  
#--------------------------------------------------
  #1=Pope midseason rate; 
  #2=F as parameter; 
  #3=F as hybrid; 
  #4=fleet-specific parm/hybrid (#4 is superset of #2 and #3 and is recommended)
ctl1$F_Method <- 3
#--------------------------------------------------
# max F (methods 2-4) or harvest fraction (method 1)
#--------------------------------------------------
ctl1$maxF <- 4
#--------------------------------------------------
# N iterations for tuning in hybrid mode; 
# recommend 3 (faster) to 5 (more precise if many fleets)
#--------------------------------------------------
ctl1$F_iter <- 3
```

\newpage
## Capturabilidad

### Opciones de capturabilidad
```{r}
#--------------------------------------------------
#_Q_setup for fleets with cpue or survey data
#--------------------------------------------------
#_1:  fleet number
#_2:  link type: (
                 #1=simple q, 1 parm; 
                 #2=mirror simple q, 1 mirrored parm; 
                 #3=q and power, 2 parm; 
                 #4=mirror with offset, 2 parm)
#_3:  extra input for link, i.e. mirror fleet# or dev index number
#_4:  0/1 to select extra sd parameter
#_5:  0/1 for biasadj or not
#_6:  0/1 to float
#_fleet_link_link_info_extra_se_biasadj_float #  fleetname
#---------------------------------------------

#---------------------------------------------
#t(ctl1$Q_options[1,])
Q_options1<-data.frame(row.names="PELAGO",
                       "fleet"     = 2,
                       "link"      = 1,
                       "link_info" = 0,
                       "extra_se"  = 0,
                       "biasadj"   = 0,
                       "float"     = 0) 
#---------------------------------------------
ctl1$Q_options[1,]<-Q_options1

#---------------------------------------------
#t(ctl1$Q_options[2,])
Q_options2<-data.frame(row.names="ECOCADIZ",
                       "fleet"     = 3,
                       "link"      = 1,
                       "link_info" = 0,
                       "extra_se"  = 0,
                       "biasadj"   = 0,
                       "float"     = 0) 
#---------------------------------------------
ctl1$Q_options[2,]<-Q_options2

```

### Parámetros
\quad
```{r}
#--------------------------------------------------
#_Q_parms(if_any);
# Qunits_are_ln(q)
#--------------------------------------------------
#_LO_HI_INIT_PRIOR_PR_SD_PR_type_PHASE_env-var_use_dev_dev_mnyr_dev_mxyr_dev_PH_Block_Blk_Fxn#parm_name
#--------------------------------------------------
Q_parms1<-data.frame(row.names="LnQ_base_PELAGO(2)",
                      "LO"           = -30,
                      "HI"           = 15,
                      "INIT"         = -0.158817,
                      "PRIOR"        = 0,
                      "PR_SD"        = 1,
                      "PR_type"      = 0,
                      "PHASE"        = 1,
                      "env_var&link" = 0,
                      "dev_link"     = 0,
                      "dev_minyr"    = 0,
                      "dev_maxyr"    = 0,
                      "dev_PH"       = 0,
                      "Block"        = 0,
                      "Block_Fxn"    = 0)
#---------------------------------------------
ctl1$Q_parms[1,]<-Q_parms1
#--------------------------------------------------
Q_parms2<-data.frame(row.names="LnQ_base_ECOCADIZ(3)",
                      "LO"           = -30,
                      "HI"           = 15,
                      "INIT"         = 0.08918,
                      "PRIOR"        = 0,
                      "PR_SD"        = 1,
                      "PR_type"      = 0,
                      "PHASE"        = 1,
                      "env_var&link" = 0,
                      "dev_link"     = 0,
                      "dev_minyr"    = 0,
                      "dev_maxyr"    = 0,
                      "dev_PH"       = 0,
                      "Block"        = 0,
                      "Block_Fxn"    = 0)
#---------------------------------------------
ctl1$Q_parms[2,]<-Q_parms2
#--------------------------------------------------
```

\newpage
## Selectividad

### tipos de selectividad a la talla
```{r}
#--------------------------------------------------
#_size_selex_patterns
#--------------------------------------------------
#Pattern:_0;  parm=0; selex=1.0 for all sizes
#Pattern:_1;  parm=2; logistic; with 95% width specification
#Pattern:_5;  parm=2; mirror another size selex; PARMS pick the min-max bin to mirror
#Pattern:_11; parm=2; selex=1.0  for specified min-max population length bin range
#Pattern:_15; parm=0; mirror another age or length selex
#Pattern:_6;  parm=2+special; non-parm len selex
#Pattern:_43; parm=2+special+2;  like 6, with 2 additional param for scaling (average over bin range)
#Pattern:_8;  parm=8; double_logistic with smooth transitions and constant above Linf option
#Pattern:_9;  parm=6; simple 4-parm double logistic with starting length; 
                      #parm 5 is first length; 
                      #parm 6=1 does desc as offset
#Pattern:_21; parm=2+special; non-parm len selex, read as pairs of size, then selex
#Pattern:_22; parm=4; double_normal as in CASAL
#Pattern:_23; parm=6; double_normal where final value is directly equal to sp(6) so can be >1.0
#Pattern:_24; parm=6; double_normal with sel(minL) and sel(maxL), using joiners
#Pattern:_2;  parm=6; double_normal with sel(minL) and sel(maxL), using joiners, 
                      #back compatibile version of 24 with 3.30.18 and older
#Pattern:_25; parm=3; exponential-logistic in length
#Pattern:_27; parm=special+3; 
              #cubic spline in length; 
              #parm1==1 resets knots; 
              #parm1==2 resets all 
#Pattern:_42; parm=special+3+2; 
              #cubic spline; 
              #like 27, with 2 additional param for scaling (average over bin range)
#_discard_options:_0=none;
                 #_1=define_retention;
                 #_2=retention&mortality;
                 #_3=all_discarded_dead;
                 #_4=define_dome-shaped_retention
#--------------------------------------------------
#_Pattern Discard Male Special
#--------------------------------------------------
size_selex_types1<-data.frame(row.names="Fishery",
                              "Pattern" = 1,
                              "Discard" = 0,
                              "Male"    = 0,
                              "Special" = 0)
ctl1$size_selex_types[1,]<-size_selex_types1
#--------------------------------------------------
size_selex_types2<-data.frame(row.names="PELAGO",
                              "Pattern" = 1,
                              "Discard" = 0,
                              "Male"    = 0,
                              "Special" = 0)
ctl1$size_selex_types[2,]<-size_selex_types2
#--------------------------------------------------
size_selex_types3<-data.frame(row.names="ECOCADIZ",
                              "Pattern" = 1,
                              "Discard" = 0,
                              "Male"    = 0,
                              "Special" = 0)
ctl1$size_selex_types[3,]<-size_selex_types3
#--------------------------------------------------

```

### tipos de selectividad a la edad
```{r}
#--------------------------------------------------
#_age_selex_patterns
#--------------------------------------------------
#Pattern:_0; parm=0; selex=1.0 for ages 0 to maxage
#Pattern:_10; parm=0; selex=1.0 for ages 1 to maxage
#Pattern:_11; parm=2; selex=1.0  for specified min-max age
#Pattern:_12; parm=2; age logistic
#Pattern:_13; parm=8; age double logistic. Recommend using pattern 18 instead.
#Pattern:_14; parm=nages+1; age empirical
#Pattern:_15; parm=0; mirror another age or length selex
#Pattern:_16; parm=2; Coleraine - Gaussian
#Pattern:_17; parm=nages+1; empirical as random walk  N parameters to read can be overridden by setting special to non-zero
#Pattern:_41; parm=2+nages+1; // like 17, with 2 additional param for scaling (average over bin range)
#Pattern:_18; parm=8; double logistic - smooth transition
#Pattern:_19; parm=6; simple 4-parm double logistic with starting age
#Pattern:_20; parm=6; double_normal,using joiners
#Pattern:_26; parm=3; exponential-logistic in age
#Pattern:_27; parm=3+special; cubic spline in age; parm1==1 resets knots; parm1==2 resets all 
#Pattern:_42; parm=2+special+3; // cubic spline; with 2 additional param for scaling (average over bin range)
#Age patterns entered with value >100 create Min_selage from first digit and pattern from remainder
#_Pattern Discard Male Special
#--------------------------------------------------
age_selex_types1<-data.frame(row.names="Fishery",
                              Pattern = 12,
                              Discard = 0,
                              Male    = 0,
                              Special = 0)
ctl1$age_selex_types[1,]<-age_selex_types1
#--------------------------------------------------
age_selex_types2<-data.frame(row.names="PELAGO",
                              Pattern = 12,
                              Discard = 0,
                              Male    = 0,
                              Special = 0)
ctl1$age_selex_types[2,]<-age_selex_types2
#--------------------------------------------------
age_selex_types3<-data.frame(row.names="ECOCADIZ",
                              Pattern = 12,
                              Discard = 0,
                              Male    = 0,
                              Special = 0)
ctl1$age_selex_types[3,]<-age_selex_types3
```

### parametros de selectividad a la talla

```{r}
#
#_LO_HI_INIT_PRIOR_PR_SD_PR_type_PHASE_env-var_use_dev-dev_mnyr-dev_mxyr-dev_PH-Block-Blk_Fxn#parm_name
#--------------------------------------------------
# 1   FISHERY LenSelex
#--------------------------------------------------
#t(ctl1$size_selex_parms[1,])
size_selex_parms1<-data.frame(row.names="SizeSel_P_1_Fishery(1)",
                      "LO"           = -1,
                      "HI"           = 20,
                      "INIT"         = 12,
                      "PRIOR"        = 0,
                      "PR_SD"        = 0,
                      "PR_type"      = 0,
                      "PHASE"        = 2,
                      "env_var&link" = 0,
                      "dev_link"     = 0,
                      "dev_minyr"    = 0,
                      "dev_maxyr"    = 0,
                      "dev_PH"       = 0.5,
                      "Block"        = 0,
                      "Block_Fxn"    = 0)
ctl1$size_selex_parms[1,]<-size_selex_parms1
#--------------------------------------------------
#t(ctl1$size_selex_parms[2,])
size_selex_parms2<-data.frame(row.names="SizeSel_P_1_Fishery(1)",
                      "LO"           = -1,
                      "HI"           = 20,
                      "INIT"         = 18,
                      "PRIOR"        = 0,
                      "PR_SD"        = 0,
                      "PR_type"      = 0,
                      "PHASE"        = 2,
                      "env_var&link" = 0,
                      "dev_link"     = 0,
                      "dev_minyr"    = 0,
                      "dev_maxyr"    = 0,
                      "dev_PH"       = 0.5,
                      "Block"        = 0,
                      "Block_Fxn"    = 0)
ctl1$size_selex_parms[2,]<-size_selex_parms2
#--------------------------------------------------
#t(ctl1$size_selex_parms[3,])
size_selex_parms3<-data.frame(row.names="SizeSel_P_1_PELAGO(2)",
                      "LO"           = -3,
                      "HI"           = 8,
                      "INIT"         = 6,
                      "PRIOR"        = 0,
                      "PR_SD"        = 0,
                      "PR_type"      = 0,
                      "PHASE"        = 3,
                      "env_var&link" = 0,
                      "dev_link"     = 0,
                      "dev_minyr"    = 0,
                      "dev_maxyr"    = 0,
                      "dev_PH"       = 0.5,
                      "Block"        = 0,
                      "Block_Fxn"    = 0)
ctl1$size_selex_parms[3,]<-size_selex_parms3
#--------------------------------------------------
#t(ctl1$size_selex_parms[4,])
size_selex_parms4<-data.frame(row.names="SizeSel_P_2_PELAGO(2)",
                      "LO"           = -3,
                      "HI"           = 16,
                      "INIT"         = 10,
                      "PRIOR"        = 0,
                      "PR_SD"        = 0,
                      "PR_type"      = 0,
                      "PHASE"        = 3,
                      "env_var&link" = 0,
                      "dev_link"     = 0,
                      "dev_minyr"    = 0,
                      "dev_maxyr"    = 0,
                      "dev_PH"       = 0.5,
                      "Block"        = 0,
                      "Block_Fxn"    = 0)
ctl1$size_selex_parms[4,]<-size_selex_parms4
#--------------------------------------------------
#t(ctl1$size_selex_parms[5,])
size_selex_parms5<-data.frame(row.names="SizeSel_P_1_ECOCADIZ(3)",
                      "LO"           = -1,
                      "HI"           = 10,
                      "INIT"         = 8,
                      "PRIOR"        = 0,
                      "PR_SD"        = 0,
                      "PR_type"      = 0,
                      "PHASE"        = 3,
                      "env_var&link" = 0,
                      "dev_link"     = 0,
                      "dev_minyr"    = 0,
                      "dev_maxyr"    = 0,
                      "dev_PH"       = 0.5,
                      "Block"        = 0,
                      "Block_Fxn"    = 0)
ctl1$size_selex_parms[5,]<-size_selex_parms5
#--------------------------------------------------
#t(ctl1$size_selex_parms[6,])
size_selex_parms6<-data.frame(row.names="SizeSel_P_2_ECOCADIZ(3)",
                      "LO"           = -1,
                      "HI"           = 20.5,
                      "INIT"         = 15,
                      "PRIOR"        = 0,
                      "PR_SD"        = 0,
                      "PR_type"      = 0,
                      "PHASE"        = 3,
                      "env_var&link" = 0,
                      "dev_link"     = 0,
                      "dev_minyr"    = 0,
                      "dev_maxyr"    = 0,
                      "dev_PH"       = 0.5,
                      "Block"        = 0,
                      "Block_Fxn"    = 0)
ctl1$size_selex_parms[6,]<-size_selex_parms6
```

### parametros de selectividad a la edad
\quad
```{r}
#t(ctl1$age_selex_parms[1,])
#--------------------------------------------------
age_selex_parms1<-data.frame(row.names="AgeSel_P_1_Fishery(1)",
                      "LO"            = -2.0,
                      "HI"            = 5.50,
                      "INIT"          = 0.10,
                      "PRIOR"         = 0,
                      "PR_SD"         = 0.01,
                      "PR_type"       = 0,
                      "PHASE"         = -1,
                      "env_var&link"  = 0,
                      "dev_link"      = 0,
                      "dev_minyr"     = 0,
                      "dev_maxyr"     = 0,
                      "dev_PH"        = 0.5,
                      "Block"         = 0,
                      "Block_Fxn"     = 0)
ctl1$age_selex_parms[1,]<-age_selex_parms1
#--------------------------------------------------
#t(ctl1$age_selex_parms[2,])
#--------------------------------------------------
age_selex_parms2<-data.frame(row.names="AgeSel_P_2_Fishery(1)",
                      "LO"            = -1.0,
                      "HI"            = 5.50,
                      "INIT"          = 5.0,
                      "PRIOR"         = 0,
                      "PR_SD"         = 0.01,
                      "PR_type"       = 0,
                      "PHASE"         = -1,
                      "env_var&link"  = 0,
                      "dev_link"      = 0,
                      "dev_minyr"     = 0,
                      "dev_maxyr"     = 0,
                      "dev_PH"        = 0.5,
                      "Block"         = 0,
                      "Block_Fxn"     = 0)
ctl1$age_selex_parms[2,]<-age_selex_parms2
#--------------------------------------------------
#t(ctl1$age_selex_parms[3,])
#--------------------------------------------------
age_selex_parms3<-data.frame(row.names="AgeSel_P_1_PELAGO(2)",
                      "LO"            = -2.0,
                      "HI"            = 5.50,
                      "INIT"          = 0.10,
                      "PRIOR"         = 0,
                      "PR_SD"         = 0.01,
                      "PR_type"       = 0,
                      "PHASE"         = -1,
                      "env_var&link"  = 0,
                      "dev_link"      = 0,
                      "dev_minyr"     = 0,
                      "dev_maxyr"     = 0,
                      "dev_PH"        = 0.5,
                      "Block"         = 0,
                      "Block_Fxn"     = 0)
ctl1$age_selex_parms[3,]<-age_selex_parms3
#--------------------------------------------------
#t(ctl1$age_selex_parms[4,])
#--------------------------------------------------
age_selex_parms4<-data.frame(row.names="AgeSel_P_2_PELAGO(2)",
                      "LO"            = -1.0,
                      "HI"            = 5.50,
                      "INIT"          = 5.00,
                      "PRIOR"         = 0,
                      "PR_SD"         = 0.01,
                      "PR_type"       = 0,
                      "PHASE"         = -1,
                      "env_var&link"  = 0,
                      "dev_link"      = 0,
                      "dev_minyr"     = 0,
                      "dev_maxyr"     = 0,
                      "dev_PH"        = 0.5,
                      "Block"         = 0,
                      "Block_Fxn"     = 0)
ctl1$age_selex_parms[4,]<-age_selex_parms4
#--------------------------------------------------
#t(ctl1$age_selex_parms[5,])
#--------------------------------------------------
age_selex_parms5<-data.frame(row.names="AgeSel_P_1_ECOCADIZ(3)",
                      "LO"            = -2.0,
                      "HI"            = 5.50,
                      "INIT"          = 0.10,
                      "PRIOR"         = 0,
                      "PR_SD"         = 0.01,
                      "PR_type"       = 0,
                      "PHASE"         = -1,
                      "env_var&link"  = 0,
                      "dev_link"      = 0,
                      "dev_minyr"     = 0,
                      "dev_maxyr"     = 0,
                      "dev_PH"        = 0.5,
                      "Block"         = 0,
                      "Block_Fxn"     = 0)
ctl1$age_selex_parms[5,]<-age_selex_parms5
#--------------------------------------------------
#t(ctl1$age_selex_parms[6,])
#--------------------------------------------------
age_selex_parms6<-data.frame(row.names="AgeSel_P_2_ECOCADIZ(3)",
                      "LO"            = -1.0,
                      "HI"            = 5.50,
                      "INIT"          = 5.00,
                      "PRIOR"         = 0,
                      "PR_SD"         = 0.01,
                      "PR_type"       = 0,
                      "PHASE"         = -1,
                      "env_var&link"  = 0,
                      "dev_link"      = 0,
                      "dev_minyr"     = 0,
                      "dev_maxyr"     = 0,
                      "dev_PH"        = 0.5,
                      "Block"         = 0,
                      "Block_Fxn"     = 0)
ctl1$age_selex_parms[6,]<-age_selex_parms6

```


### otros parámetros
\quad
```{r}
#_No_Dirichlet parameters
#_no timevary selex parameters
#
#--------------------------------------------------
#  use 2D_AR1 selectivity(0/1)
#--------------------------------------------------
ctl1$Use_2D_AR1_selectivity<-0
#--------------------------------------------------
#_no 2D_AR1 selex offset used
#
#--------------------------------------------------
# Tag loss and Tag reporting parameters go next
#--------------------------------------------------
# TG_custom:  
#--------------------------------------------------
   # 0=no read and autogen if tag data exist; 
   # 1=read
ctl1$TG_custom<-0
#--------------------------------------------------
#_Cond -6 6 1 1 2 0.01 -4 0 0 0 0 0 0 0  #_placeholder if no parameters
#
# no timevary parameters
#
#
#--------------------------------------------------
# Input variance adjustments factors: 
#--------------------------------------------------
 #_1=add_to_survey_CV
 #_2=add_to_discard_stddev
 #_3=add_to_bodywt_CV
 #_4=mult_by_lencomp_N
 #_5=mult_by_agecomp_N
 #_6=mult_by_size-at-age_N
 #_7=mult_by_generalized_sizecomp
 #_Factor  Fleet  Value

ctl1$DoVar_adjust<-1


#--------------------------------------------------
varadj1<-data.frame(row.names="Variance_adjustment_list1",
                      "Factor"  = 4,
                      "Fleet"   = 1,
                      "Value"   = 0.0045)
ctl1$Variance_adjustment_list[1,]<-varadj1
#--------------------------------------------------
varadj1<-data.frame(row.names="Variance_adjustment_list2",
                      "Factor"  = 4,
                      "Fleet"   = 2,
                      "Value"   = 0.0051)
ctl1$Variance_adjustment_list[1,]<-varadj1
#--------------------------------------------------
varadj1<-data.frame(row.names="Variance_adjustment_list3",
                      "Factor"  = 4,
                      "Fleet"   = 3,
                      "Value"   = 0.0047)
ctl1$Variance_adjustment_list[1,]<-varadj1
#--------------------------------------------------
#_maxlambdaphase
#--------------------------------------------------
ctl1$maxlambdaphase<-1
#--------------------------------------------------
#_sd_offset; 
#--------------------------------------------------
# must be 1 if any growthCV, sigmaR, or survey extraSD is an estimated parameter
ctl1$sd_offset<-1

```


### Lambdas
```{r}
ctl1$lambdas <- NULL
```

```{r}
ctl1$N_lambdas<- 0
```


## more stddev reporting 
```{r}
ctl1$more_stddev_reporting<-0
```

### epecs 
```{r}
ctl1$stddev_reporting_specs<-NULL
```

### selectividad
```{r}
ctl1$stddev_reporting_selex<-NULL
```

### crecimiento
```{r}
ctl1$stddev_reporting_growth<-NULL
```

### abundancia a la edad
```{r}
ctl1$stddev_reporting_N_at_A<-NULL
```


###  Escribir archivo de control modificado con la función  `SS_write` para el enfoque de modelación `SS3`
```{r eval=T}
#----------------------------------------------------------------
r4ss::SS_writectl(ctl1,
                  outfile=here(dirname.mod,"control.ss"),
                  overwrite = TRUE)
#----------------------------------------------------------------
```
